臺灣板橋地方法院刑事判決　　　　　　 100年度訴字第1733號
公　訴　人　臺灣板橋地方法院檢察署檢察官
被　　　告　李麗滿
　　　　　　陳慶裕
上列被告等因偽造文書等案件，經檢察官提起公訴（100 年度調
偵字第322 號），因被告等就被訴事實均為有罪之陳述，經本院
裁定進行簡式審判程序，並判決如下：
    主  文
李麗滿犯如附表一所示之罪，各處如附表一主文欄所示之刑。應
執行有期徒刑拾月，如易科罰金，以銀元參佰元即新臺幣玖佰元
折算壹日。如附表二、四、五、六應沒收物欄所示之物均沒收。
緩刑貳年。
陳慶裕犯如附表一所示之罪，各處如附表一主文欄所示之刑。應
執行有期徒刑拾月，如易科罰金，以銀元參佰元即新臺幣玖佰元
折算壹日。如附表二、四、五、六應沒收物欄所示之物均沒收。
    事  實
一、李麗滿與陳慶裕係夫妻，李麗滿與李麗卿則為姊妹。詎李麗
    滿、陳慶裕均明知未經李麗卿之同意或授權，竟仍共同為下
    列不法之行為：
（一）李麗滿、陳慶裕共同基於意圖為自己不法所有及偽造文書
      並持以行使之概括犯意聯絡，於附表二所示之時間，連續
      持李麗卿國民身分證影本，冒用李麗卿之名義，填寫如附
      表二所示之信用卡申請書，並於申請人欄偽造「李麗卿」
      之簽名，偽造上開私文書，復持之向如附表二所示之銀行
      申請信用卡或現金卡，致各該銀行承辦行員陷於錯誤，誤
      認係李麗卿本人申請，而准予核發如附表二所示之信用卡
      或現金卡各1 張，李麗滿、陳慶裕領得前開卡片後，遂於
      附表三所示時間，在附表三所示各銀行自動櫃員機，連續
      以輸入前開信用卡、現金卡密碼之不正方法，利用上開自
      動櫃員機之自動付款設備，盜領如附表三所示金額，嗣因
      李麗滿、陳慶裕無力清償上揭盜領現金卡款項，遂於前開
      申請如附表四所示信用卡時，於附表四所示之餘額代償申
      請書上，偽造「李麗卿」之簽名，而偽造上開私文書，復
      持以向各發卡銀行承辦人員申辦餘額代償，致各該銀行承
      辦人員陷於錯誤，於附表四所示時間，同意代償如附表四
      所示金額，致生損害於李麗卿及各發卡銀行對信用卡核發
      、消費管理之正確性。
（二）李麗滿、陳慶裕復另行起意，共同基於意圖為自己不法所
      有及偽造文書並持以行使之犯意聯絡，於附表五所示之時
      間，持李麗卿國民身分證影本，偽冒李麗卿之名義，填寫
      如附表五所示之信用卡申請書，並於申請人欄偽造「李麗
      卿」之簽名1 枚，而偽造上開私文書，復持之向國泰世華
      商業銀行（以下簡稱國泰世華銀行）申請信用卡，致該銀
      行承辦行員陷於錯誤，誤認係李麗卿本人申請，而准予核
      發如附表五所示之信用卡，致生損害於李麗卿及國泰世華
      銀行對於信用卡核發管理之正確性。
（三）李麗滿、陳慶裕復共同基於意圖為自己不法所有及偽造文
      書並持以行使之犯意聯絡，分別於附表六所示之時間，前
      往附表六所示特約商店，分別持附表六所示信用卡消費，
      使不知情之商店員工誤信其為李麗卿本人或有權使用人持
      卡消費，同意其以刷卡方式購物或繳納學校教育服務費用
      等利益，並於信用卡簽帳單（1 式2 聯，分為特約商店存
      根聯及客戶留存聯，僅特約商店存根聯之顧客簽名欄需簽
      名，無複寫）特約商店存根聯上之顧客簽名欄內，或於信
      用卡繳款授權書之授權人欄，分別偽造「李麗卿」之簽名
      ，用以表示李麗卿同意依據信用卡持卡人合約條件，按簽
      帳單、授權書所示之消費金額付款予特約商店之意思，並
      持交各該商店店員而行使之，以此方式獲取所購買物品或
      所消費之不法利益，足以生損害於李麗卿、各發卡銀行及
      各特約商店對信用卡消費資料管理之正確性。
（四）李麗滿、陳慶裕復共同基於意圖為自己不法所有之犯意聯
      絡，分別於附表七所示時間，在附表七所示各銀行自動櫃
      員機，以輸入前開現金卡密碼使自動提款機辨識系統對真
      正持卡人之識別陷於錯誤之不正方法，盜領如附表七所示
      金額。
（五）嗣因李麗滿、陳慶裕未正常繳款，積欠卡債，各發卡銀行
      向李麗卿催繳，經李麗卿表示並未申請前揭信用卡及現金
      卡，並報警處理，經警循線於民國99年4 月6 日，在李麗
      滿、陳慶裕位於臺北縣三重市（現已改制為新北市三重區
      ○○○街132 號2 樓住處，扣得如附表二編號1 、3 至9
      及附表五所示信用卡共8 張、現金卡1 張，始查知上情。
二、案經李麗卿、國泰世華商業銀行、新光商業銀行（以下簡稱
    新光銀行）、渣打國際商業銀行（以下簡稱渣打銀行）、大
    眾商業銀行（以下簡稱大眾銀行）、聯邦商業銀行（以下簡
    稱聯邦銀行）、萬泰商業銀行（以下簡稱萬泰銀行）、花旗
    商業銀行（以下簡稱花旗銀行）訴由基隆市警察局第一分局
    報告臺灣板橋地方法院檢察署檢察官偵查起訴。
    理  由
一、上揭事實，分據被告李麗滿、陳慶裕於警詢、偵查及本院審
    理中坦承不諱，且有證人即告訴人李麗卿、證人即國泰世華
    銀行代理人林楓淇、證人即新光銀行代理人蔡鴻儒、證人即
    渣打銀行代理人吳沅洛、證人即大眾銀行代理人王世傑、證
    人即聯邦銀行代理人劉怡杏、證人即萬泰銀行代理人黃漢欽
    、證人即花旗銀行代理人方永仕、證人即萬泰銀行代理人黃
    培修於警詢中之證述為憑，另有通聯調閱查詢單、新光銀行
    爭議交易明細表、新光銀行信用卡聲請書、誠泰銀行帳戶結
    餘代償申請表、全聯有線電視信用卡繳款單、萬泰銀行消費
    明細、萬泰銀行平安晶片信用卡簡易申請書、花旗銀行信用
    卡申請書、花旗銀行新卡餘額代償申請書、萬泰銀行客戶交
    易明細、萬泰銀行小額循環信用貸款申請書各1 份、國泰世
    華信用卡申請書2 份、國泰世華銀行歷史消費明細表、渣打
    銀行餘額代償申請書、渣打銀行信用卡申請書、渣打銀行受
    損明細表、渣打銀行信用卡月結單帳目紀錄、大眾銀行信用
    卡申請書、大眾銀行超低利率餘額代償申請書、大眾銀行信
    用卡盜刷商店明細表、聯邦銀行信用卡申請書、聯邦銀行鉑
    金代償專案申請表、聯邦銀行盜刷明細、萬泰銀行消費明細
    、花旗白金卡月結單各1 份、李麗卿出具之聲明書7 份、切
    結書、李麗卿身分證影本各1 份及錄影監視畫面共32幀在卷
    可參，且有附表二編號1 、3 至9 及附表五所示信用卡9 張
    、現金卡1 張扣案可佐，被告李麗滿、陳慶裕前揭自白與事
    實相符，堪信為真實。本案事證明確，被告2 人犯行均堪認
    定，應予依法論科。
二、查被告2 人於犯罪事實欄一（一）所示行為後，刑法部分條
    文業於94年2 月2 日修正公布，並於95年7 月1 日施行。修
    正後刑法第2 條第1 項規定：「行為後法律有變更者，適用
    行為時之法律；但行為後之法律有利於行為人者，適用最有
    利於行為人之法律」，係規範行為後法律變更所生新舊法比
    較適用之準據法，於新法施行後，應適用修正後刑法第2 條
    第1 項之規定，為「從舊從輕」之比較。又法律變更之比較
    適用，比較時應就罪刑有關之共犯、未遂犯、想像競合犯、
    牽連犯、連續犯、結合犯，以及累犯加重、自首減輕暨其他
    法定加減（如身分加減）與加減例等一切情形，綜其全部罪
    刑之結果而為比較；且就比較之結果，須為整體之適用，不
    能割裂分別適用各該有利於行為人之法律，此即法律變更之
    比較適用所應遵守之「罪刑綜合比較原則」及「擇用整體性
    原則」（最高法院24年上字第46 34 號判例、27年上字第
    2615 號 判例、95年第8 次刑事庭會議決議參照）。經查：
（一）關於牽連犯部分，修正前刑法第55條後段「犯一罪而其方
      法或結果之行為犯他罪名者，從一重處斷」之規定業經刪
      除，惟本件被告2 人所犯行使偽造私文書罪、詐欺罪及利
      用自動付款設備詐欺罪間有方法、目的之牽連關係，依修
      正後刑法規定分論併罰之結果，將對被告2 人產生不利之
      法律效果，是比較新舊法結果，以修正前刑法第55條牽連
      犯之規定較有利於被告2 人。
（二）關於連續犯部分，修正前刑法第56條「連續數行為而犯同
      一罪名者，以一罪論，但得加重其刑至二分之一」之規定
      業經刪除，惟本件被告2 人所犯行使偽造私文書罪、詐欺
      罪及利用自動付款設備詐欺罪，均有連續犯之裁判上一罪
      關係，倘依修正後刑法規定則為分論併罰之結果，對被告
      2 人產生不利之法律效果，故以修正前刑法第56條連續犯
      之規定較有利於被告2 人。
（三）關於罰金刑部分，修正前刑法第33條第5 款規定，罰金刑
      為1 銀元以上，換算為新臺幣，僅為新臺幣3 元；修正後
      刑法第33條第5 款則將罰金刑提高為新台幣1 千元以上，
      並以百元計算之，顯較為不利，故以修正前之規定對被告
      2人 較為有利。
（四）關於共同正犯部分，修正前刑法第28條規定：「2 人以上
      共同實施犯罪之行為者，皆為正犯。」修正後刑法第28條
      規定：「2 人以上共同實行犯罪之行為者，皆為正犯。」
      剔除未參與犯罪實行行為之預備及陰謀共同正犯，然對被
      告2 人而言，其等均係參與實行犯罪之行為，修正前後之
      規定，並無何者有利或不利之情形。
（五）綜此，依整體比較之結果，修正前刑法規定對被告2 人較
      為有利，自應依修正前刑法規定處斷。
三、故核被告李麗滿、陳慶裕就犯罪事實一（一）所為，均係犯
    刑法第339 條之2 第1 項之以不正方法由自動付款設備取得
    他人之物罪、同法第216 條、第210 條之行使偽造私文書罪
    、同法第339 條第1 項之詐欺取財罪；就犯罪事實一（二）
    所為，均係犯刑法第216 條、第210 條之行使偽造私文書罪
    、同法第339 條第1 項之詐欺取財罪；就犯罪事實一（三）
    所為，均係犯刑法第216 條、第210 條之行使偽造私文書罪
    、同法第339 條第1 項之詐欺取財罪、同第2 項之詐欺得利
    罪（詳細所犯法條均詳如附表六所示）；就犯罪事實一（四
    ）所為，均係犯刑法第339 條之2 第1 項之以不正方法由自
    動付款設備取得他人之物罪。被告2 人於附表二、四、五、
    六所示文書上偽造署押之行為係偽造私文書之部分行為，而
    其偽造後持以行使，偽造之低度行為為行使之高度行為所吸
    收，均不另論罪。被告2 人就上開犯行，均有犯意聯絡及行
    為分擔，為共同正犯。被告於犯罪事實一（一）所示之附表
    三編號8 、25、26、28-30 、32、40、44、46、47中各別多
    次利用自動付款設備詐欺行為，另於犯罪事實一（三）所示
    之附表六編號1 、2 、20、72、73、82、84、92、94、95、
    101-103 、107 、110 、111 、116 中各別多次盜刷信用卡
    以詐取財物或利益之行為，及於犯罪事實一（四）所示之附
    表七編號1 、2 、30、35中各別多次接續利用自動付款設備
    詐欺行為，各係於密切接近之時地，利用同一機會所為，獨
    立性極為薄弱，依一般社會觀念難以強行分離，容係基於單
    一犯意接續所為，各為接續犯，屬單純一罪，起訴書認上揭
    行為或為連續犯或數罪併罰關係，容有誤會。又被告就犯罪
    事實一（三）所示之附表六編號2 、64、66、68、70、72、
    73、82、84、92、93、95、101 、110 、112 、117 、120
    所示犯行中，所詐得者乃教育服務、播放電視服務及通話服
    務等不法利益，自應論以刑法第339 條第2 項之詐欺得利罪
    ，起訴書認應成立同條第1 項之詐欺取財罪，顯有違誤，然
    其基本事實同一，本院爰變更起訴法條。被告於犯罪事實欄
    一（一）所為犯行，係以一行為觸犯行使偽造私文書及詐欺
    取財罪，為想像競合犯，依刑法第55條規定從一重之行使偽
    造私文書罪論處；又被告2 人於犯罪事實欄一（一）所示多
    次偽造私文書及以不正方法利用自動付款設備取得他人之物
    犯行，有方法與目的之牽連關係，為牽連犯，依修正前刑法
    第55條後段，從一重之行使偽造私文書罪論處；又被告2 人
    於犯罪事實欄一（一）所示多次行使偽造私文書等犯行，時
    間緊接，所犯罪名相同，顯係出於概括之犯意為之，為連續
    犯，爰依刑法第56條之規定論以連續行使偽造私文書罪，並
    加重其刑。被告於犯罪事實欄一（二）、（三）所為申請信
    用卡及盜刷犯行，分係以一行為觸犯行使偽造私文書罪、詐
    欺取財罪或詐欺得利罪，均為想像競合犯，應依刑法第55條
    規定分別從一重之行使偽造私文書罪論處，公訴人認此部分
    應予分論併罰，容有誤會。被告前揭所犯連續行使偽造私文
    書罪、多次行使偽造私文書罪、多次利用自動付款設備詐欺
    罪，犯意各別，行為互異，應予分論併罰。爰審酌被告李麗
    滿前無犯罪紀錄、被告陳慶裕前有偽造有價證券之犯罪紀錄
    ，有臺灣高等法院被告前案紀錄表2 份在卷可稽，被告2 人
    冒名申辦信用卡，並用以盜刷、盜領等方式而詐得財物及不
    法利益，擾亂金融秩序，並造成被害人李麗滿及各發卡銀行
    之損失，實不足取，惟業與各發卡銀行成立調解，賠償其等
    損失，現正依調解條件依期履行，有新北市板橋區調解委員
    會100 年民調字第41號至45號、第78號調解筆錄各1 份、遠
    東銀行繳款單5 紙、新光銀行繳款單4 紙、郵政劃撥儲金存
    款收據9 紙、渣打銀行交易傳票1 紙、國泰世華銀行存款憑
    證2 紙、國泰世華銀行客戶交易明細表4 紙、聯邦銀行匯款
    單1 紙、萬泰銀行存款憑條3 紙附卷可參，兼衡其等犯罪動
    機、手段、生活狀況、被害人等所受損害、詐得物品、不法
    利益之價值非鉅，及被告2 人犯罪後均坦承犯行之態度等一
    切情狀，分別量處如主文所示之刑。又關於有期徒刑易科罰
    金之折算標準，修正前刑法第41條第1 項前段原規定：「犯
    最重本刑為5 年以下有期徒刑以下之刑之罪，而受6 個月以
    下有期徒刑或拘役之宣告，因身體、教育、職業、家庭之關
    係或其他正當事由，執行顯有困難者，得以1 元以上3 元以
    下折算1 日，易科罰金」，而依當時有效之罰金罰鍰提高標
    準條例第2 條（已於95年7 月1 日刪除生效）前段規定，就
    上開數額提高為100 倍折算1 日，亦即修正前刑法第41條第
    1 項前段所規定易科罰金折算標準，係以銀元100 元至300
    元折算1 日，依現行法規所定貨幣單位折算新臺幣條例第2
    條規定折算為新臺幣後，係以新臺幣300 元至900 元折算1
    日；修正後刑法第41條第1 項前段則規定：「犯最重本刑為
    5 年以下有期徒刑以下之刑之罪，而受6 個月以下有期徒刑
    或拘役之宣告者，得以新臺幣1,000 元、2,000 或3,000 元
    折算1 日，易科罰金」，亦即修正後刑法第41條第1 項前段
    所規定之易科罰金折算標準，係以新臺幣1,000 元、2,000
    元或3,00 0元折算1 日；比較新舊法之結果，修正後之規定
    並未較有利於被告2 人，故就被告2 人所犯犯罪事實一（一
    ）部分應適用修正前刑法第41條第1 項前段，各別諭知易科
    罰金之折算標準，另就被告2 人所犯犯罪事實一（二）、（
    三）、（四）部分，則無新舊法比較適用，均依刑法第41條
    第1 項前段諭知易科罰金之折算標準。再被告2 人就犯罪事
    實一（一）所示犯行之犯罪時間係在96年4 月24日以前，合
    於中華民國九十六年罪犯減刑條例所定之減刑條件，爰依該
    條例第2 條第1 項第3 款規定，減其宣告刑2 分之1 ；又關
    於定執行刑部分，修正前刑法第51條第5 款規定：「數罪併
    罰，分別宣告其罪之刑，宣告多數有期徒刑者，於各刑中之
    最長期以上，各刑合併之刑期以下，定其刑期。但不得逾20
    年。」修正後刑法第51條第5 款則規定：「宣告多數有期徒
    刑者，於各刑中之最長期以上，各刑合併之刑期以下，定其
    刑期。但不得逾30年。」新舊法比較結果，以修正前刑法較
    有利於被告2 人，故依修正前刑法第51條第5 款規定分別定
    被告2 人應執行之刑，且均依刑法第41條第8 項規定諭知易
    科罰金之折算標準。
四、被告李麗滿前未曾因故意犯罪而受有期徒刑以上之宣告，此
    有臺灣高等法院被告前案紀錄表1 份附卷可稽，被告李麗滿
    於本案所為犯行，固有不當，然業與各發卡銀行成成立調解
    ，並賠償其等損失，堪信其經此偵審教訓後，當知所警惕，
    本院認尚無逕對被告李麗滿施以短期自由刑之必要，對其宣
    告之刑，以暫不執行為適當，爰依刑法第74條第1 項第1 款
    規定，諭知緩刑2 年。
五、扣案信用卡8 張、現金卡1 張，雖係供被告2 人犯罪所用之
    物，然係發卡銀行核發予被害人李麗卿之物，非被告2 人所
    有，爰不予宣告沒收。又偽造之如附表二、四、五所示文件
    各1 紙，雖為犯罪所用之物，然因均已交發卡銀行存查，另
    偽造之如附表六所示消費之信用卡簽帳單特約商店存根聯、
    授權書各1 紙，雖為犯罪所用之物，然因均已交付特約商店
    存查，均非被告2 人所有，爰均不予宣告沒收，惟其上所偽
    造「李麗卿」署名，不問屬於被告2 人與否，均應依刑法第
    219 條之規定諭知沒收。至附表六所示消費之信用卡簽帳單
    顧客存根聯各1 紙，雖係被告2 人所有，且供犯罪所用之物
    ，然其存在迄今已逾1 年，且查無證據證明尚未滅失，為免
    執行困難，爰不予宣告沒收，併此敘明。
據上論斷，應依刑事訴訟法第299 條第1 項前段、第273 條之1
第1 項、第300 條，刑法第2 條第1 項前段、第28條、第210 條
、第216 條、第339 條第1 項、第2 項、第339 條之2 第1 項、
第55條、第41條第1 項前段、第41條第8 項、第219 條、第74條
第1 項第1 款、修正前刑法第55條後段、第56條、第41條第1 項
前段、第51條第5 款，修正前罰金罰鍰提高標準條例第2 條，現
行法規所定貨幣單位折算新臺幣條例第2 條，刑法施行法第1 條
之1 第1 項、第2 項前段，中華民國九十六年罪犯減刑條例第2
條第1 項第3 款、第7 條、第9 條、第10條第1 項，判決如主文
。
本案經檢察官陳世錚到庭執行職務。
中    華    民    國   100    年    9     月    13    日
                  刑事第十四庭  法  官  俞秀美
附表一
┌──┬──────┬─────────────────┐
│編號│犯罪事實    │主文                              │
├──┼──────┼─────────────────┤
│1   │犯罪事實欄一│李麗滿、陳慶裕共同連續犯行使偽造私│
│    │（一）所示犯│文書罪，各處有期徒刑伍月，如易科罰│
│    │行          │金，均以銀元參佰元即新臺幣玖佰元折│
│    │            │算壹日，各減為有期徒刑貳月又拾伍日│
│    │            │，如易科罰金，均以銀元參佰元即新臺│
│    │            │幣玖佰元折算壹日。如附表二、四應沒│
│    │            │收物欄所示之物均沒收。            │
├──┼──────┼─────────────────┤
│2   │犯罪事實欄一│李麗滿、陳慶裕共同犯行使偽造私文書│
│    │（二）所示犯│罪，各處有期徒刑貳月，如易科罰金，│
│    │行          │均以新臺幣壹仟元折算壹日。如附表五│
│    │            │應沒收物欄所示之物均沒收。        │
├──┼──────┼─────────────────┤
│3   │犯罪事實欄一│李麗滿、陳慶裕共同犯行使偽造私文書│
│    │（三）所示犯│罪，共壹佰貳拾罪，各處有期徒刑貳月│
│    │行          │，如易科罰金，均以新臺幣壹仟元折算│
│    │            │壹日。如附表六應沒收物欄所示之物均│
│    │            │沒收。                            │
├──┼──────┼─────────────────┤
│4   │犯罪事實欄一│李麗滿、陳慶裕共同犯非法由自動付款│
│    │（四）所示犯│設備取財罪，共參拾柒罪，各處有期徒│
│    │行          │刑貳月，如易科罰金，均以新臺幣壹仟│
│    │            │元折算壹日。                      │
└──┴──────┴─────────────────┘
附表二：
 ┌──┬──────┬─────────┬────┬────┐
 │編號│申請日期    │申請銀行及卡片種類│填寫文件│應沒收物│
 ├──┼──────┼─────────┼────┼────┤
 │ 1  │            │國泰世華銀行信用卡│國泰世華│前開申請│
 │    │89年6月3日  │0000000000000000號│銀行信用│書申請人│
 │    │            │                  │卡申請書│欄上偽造│
 │    │            │                  │        │之「李麗│
 │    │            │                  │        │卿」署名│
 │    │            │                  │        │2枚。   │
 ├──┼──────┼─────────┼────┼────┤
 │ 2  │94年5 月間某│國泰世華銀行信用卡│國泰世華│前開申請│
 │    │日          │0000000000000000號│銀行信用│書申請人│
 │    │            │                  │卡申請書│欄上偽造│
 │    │            │                  │        │之「李麗│
 │    │            │                  │        │卿」署名│
 │    │            │                  │        │2枚。   │
 ├──┼──────┼─────────┼────┼────┤
 │ 3  │94年1月12日 │新光銀行信用卡    │新光銀行│前開申請│
 │    │前某日      │0000000000000000號│信用卡申│書上偽造│
 │    │            │                  │請書    │之「李麗│
 │    │            │                  │        │卿」署名│
 │    │            │                  │        │1枚 。  │
 ├──┼──────┼─────────┼────┼────┤
 │ 4  │93年9月23日 │渣打銀行信用      │渣打銀行│前開申請│
 │    │            │0000000000000000號│信用卡申│書上偽造│
 │    │            │                  │請書    │之「李麗│
 │    │            │                  │        │卿」署名│
 │    │            │                  │        │1枚 。  │
 ├──┼──────┼─────────┼────┼────┤
 │ 5  │93年11月29日│大眾銀行信用卡    │大眾銀行│前開申請│
 │    │            │0000000000000000號│信用卡申│書上偽造│
 │    │            │                  │請書    │之「李麗│
 │    │            │                  │        │卿」署名│
 │    │            │                  │        │1枚 。  │
 ├──┼──────┼─────────┼────┼────┤
 │ 6  │94年1月20日 │聯邦銀行信用卡    │聯邦銀行│前開申請│
 │    │            │0000000000000000號│信用卡申│書申請人│
 │    │            │                  │請書    │欄上偽造│
 │    │            │                  │        │之「李麗│
 │    │            │                  │        │卿」署名│
 │    │            │                  │        │1枚。   │
 ├──┼──────┼─────────┼────┼────┤
 │ 7  │93年4月21日 │萬泰銀行信用卡    │萬泰銀行│前開申請│
 │    │            │0000000000000000號│平安晶片│書申請人│
 │    │            │                  │信用卡簡│欄上偽造│
 │    │            │                  │易申請書│之「李麗│
 │    │            │                  │        │卿」署名│
 │    │            │                  │        │2枚 。  │
 ├──┼──────┼─────────┼────┼────┤
 │ 8  │93年2月15日 │花旗銀行信用卡    │花旗銀行│前開申請│
 │    │            │0000000000000000號│信用卡申│書申請人│
 │    │            │                  │請書    │欄上偽造│
 │    │            │                  │        │之「李麗│
 │    │            │                  │        │卿」署名│
 │    │            │                  │        │1枚 。  │
 ├──┼──────┼─────────┼────┼────┤
 │ 9  │93年4月1日  │萬泰銀行現金卡    │萬泰銀行│前開申請│
 │    │            │000000000000號    │小額循環│書申請人│
 │    │            │                  │信用貸款│欄上偽造│
 │    │            │                  │申請書  │之「李麗│
 │    │            │                  │        │卿」署名│
 │    │            │                  │        │1枚 。  │
 └──┴──────┴─────────┴────┴────┘
附表三：
 ┌──┬────────┬───────┬────┬─────────────┐
 │編號│   卡  號       │  時間        │提領金額│    地點                  │
 │    │                │              │ （元） │                          │
 ├──┼────────┼───────┼────┼─────────────┤
 │ 1  │0000000000000000│89年12月7日   │   1,000│世華聯合商業銀行蘆洲分行  │
 ├──┼────────┼───────┼────┼─────────────┤
 │ 2  │0000000000000000│90年2月3日    │   3,000│U.W.C.COMMERCIAL BANK     │
 ├──┼────────┼───────┼────┼─────────────┤
 │ 3  │0000000000000000│90年3月16日   │   5,000│U.W.C.COMMERCIAL BANK     │
 ├──┼────────┼───────┼────┼─────────────┤
 │ 4  │0000000000000000│90年5月11日   │   5,000│上海商業儲蓄銀行          │
 ├──┼────────┼───────┼────┼─────────────┤
 │ 5  │0000000000000000│92年3月21日   │   5,000│上海商業儲蓄銀行          │
 ├──┼────────┼───────┼────┼─────────────┤
 │ 6  │0000000000000000│92年3月29日   │  10,000│上海商業儲蓄銀行          │
 ├──┼────────┼───────┼────┼─────────────┤
 │ 7  │0000000000000000│92年3月30日   │  10,000│上海商業儲蓄銀行          │
 ├──┼────────┼───────┼────┼─────────────┤
 │ 8  │0000000000000000│92年3月31日   │   5,000│上海商業儲蓄銀行          │
 │    │                │              ├────┼─────────────┤
 │    │                │              │   5,000│上海商業儲蓄銀行          │
 │    │                │              ├────┼─────────────┤
 │    │                │              │  10,000│上海商業儲蓄銀行          │
 ├──┼────────┼───────┼────┼─────────────┤
 │ 9  │0000000000000000│92年4月1日    │   5,000│上海商業儲蓄銀行          │
 ├──┼────────┼───────┼────┼─────────────┤
 │ 10 │0000000000000000│92年4月15日   │   1,000│上海商業儲蓄銀行          │
 ├──┼────────┼───────┼────┼─────────────┤
 │ 11 │0000000000000000│92年5月15日   │   2,000│上海商業儲蓄銀行          │
 ├──┼────────┼───────┼────┼─────────────┤
 │ 12 │0000000000000000│92年10月2日   │   3,000│世華聯合商業銀行蘆洲分行  │
 ├──┼────────┼───────┼────┼─────────────┤
 │ 13 │0000000000000000│92年10月3日   │   3,000│世華聯合商業銀行蘆洲分行  │
 ├──┼────────┼───────┼────┼─────────────┤
 │ 14 │0000000000000000│93年1月4日    │   5,000│國泰世華銀行蘆洲分行      │
 ├──┼────────┼───────┼────┼─────────────┤
 │ 15 │0000000000000000│93年1月5日    │   1,000│國泰世華銀行蘆洲分行      │
 ├──┼────────┼───────┼────┼─────────────┤
 │ 16 │0000000000000000│93年2月11日   │   1,000│國泰世華銀行蘆洲分行      │
 ├──┼────────┼───────┼────┼─────────────┤
 │ 17 │0000000000000000│93年2月27日   │  20,000│國泰世華銀行蘆洲分行      │
 ├──┼────────┼───────┼────┼─────────────┤
 │ 18 │0000000000000000│93年2月28日   │  20,000│國泰世華銀行蘆洲分行      │
 ├──┼────────┼───────┼────┼─────────────┤
 │ 19 │0000000000000000│93年2月29日   │  20,000│國泰世華銀行蘆洲分行      │
 ├──┼────────┼───────┼────┼─────────────┤
 │ 20 │0000000000000000│93年3月1日    │   5,000│ATM-國泰世華銀行蘆洲分行  │
 ├──┼────────┼───────┼────┼─────────────┤
 │ 21 │0000000000000000│93年7月29日   │   3,000│上海商業儲蓄銀行          │
 ├──┼────────┼───────┼────┼─────────────┤
 │ 22 │000000000000    │93年8月1日    │  2,0000│萬泰銀行現金卡借貸        │
 ├──┼────────┼───────┼────┼─────────────┤
 │ 23 │0000000000000000│93年8月2日    │  20,000│國泰世華銀行北三重分行    │
 ├──┼────────┼───────┼────┼─────────────┤
 │ 24 │0000000000000000│93年8月2日    │  1,0000│國泰世華銀行-北三重分行   │
 ├──┼────────┼───────┼────┼─────────────┤
 │ 25 │0000000000000000│93年11月28日  │  20,000│國泰世華銀行蘆洲分行      │
 │    │                │              ├────┼─────────────┤
 │    │                │              │  2,0000│萬泰銀行現金卡借貸        │
 ├──┼────────┼───────┼────┼─────────────┤
 │ 26 │000000000000    │93年11月30日  │  1,0000│萬泰銀行現金卡借貸        │
 │    │                │              ├────┼─────────────┤
 │    │                │              │  20,000│國泰世華銀行蘆洲分行      │
 ├──┼────────┼───────┼────┼─────────────┤
 │ 27 │0000000000000000│93年12月4日   │  20,000│國泰世華銀行蘆洲分行      │
 ├──┼────────┼───────┼────┼─────────────┤
 │ 28 │0000000000000000│93年12月5日   │  1,0000│萬泰商業銀行蘆洲分行      │
 │    │                │              ├────┼─────────────┤
 │    │                │              │  10,000│上海銀行                  │
 ├──┼────────┼───────┼────┼─────────────┤
 │ 29 │0000000000000000│93年12月6日   │  20,000│上海銀行                  │
 │    │                │              ├────┼─────────────┤
 │    │                │              │  20,000│國泰世華銀行蘆洲分行      │
 ├──┼────────┼───────┼────┼─────────────┤
 │ 30 │0000000000000000│94年1月9日    │  20,000│上海商業儲蓄銀行          │
 │    │                │              ├────┼─────────────┤
 │    │                │              │  20,000│上海銀行                  │
 ├──┼────────┼───────┼────┼─────────────┤
 │ 31 │0000000000000000│94年1月10日   │  20,000│上海銀行                  │
 ├──┼────────┼───────┼────┼─────────────┤
 │ 32 │0000000000000000│94年1月22日   │  20,000│上海商業儲蓄銀行          │
 │    │                │              ├────┼─────────────┤
 │    │                │              │  20,000│郵局                      │
 ├──┼────────┼───────┼────┼─────────────┤
 │ 33 │0000000000000000│94年1月23日   │  20,000│上海商業儲蓄銀行          │
 ├──┼────────┼───────┼────┼─────────────┤
 │ 34 │0000000000000000│94年1月24日   │  10,000│上海商業儲蓄銀行          │
 ├──┼────────┼───────┼────┼─────────────┤
 │ 35 │0000000000000000│94年3月7日    │  20,000│中華郵政股份有限公司      │
 ├──┼────────┼───────┼────┼─────────────┤
 │ 36 │0000000000000000│94年3月31日   │  20,000│中華郵政股份有限公司      │
 ├──┼────────┼───────┼────┼─────────────┤
 │ 37 │0000000000000000│94年4月1日    │  20,000│中華郵政股份有限公司      │
 ├──┼────────┼───────┼────┼─────────────┤
 │ 38 │0000000000000000│94年4月18日   │  20,000│上海銀行                  │
 ├──┼────────┼───────┼────┼─────────────┤
 │ 39 │0000000000000000│94年4月27日   │  20,000│上海銀行                  │
 ├──┼────────┼───────┼────┼─────────────┤
 │ 40 │0000000000000000│94年4月27日   │  1,0000│萬泰銀行蘆洲分行          │
 │    │                │              ├────┼─────────────┤
 │    │                │              │  20,000│萬泰銀行                  │
 ├──┼────────┼───────┼────┼─────────────┤
 │ 41 │000000000000    │94年4月28日   │  20,000│萬泰銀行                  │
 ├──┼────────┼───────┼────┼─────────────┤
 │ 42 │000000000000    │94年7月25日   │  10,000│萬泰銀行                  │
 ├──┼────────┼───────┼────┼─────────────┤
 │ 43 │0000000000000000│94年7月26日   │  10,000│國泰世華銀行蘆洲分行      │
 ├──┼────────┼───────┼────┼─────────────┤
 │ 44 │0000000000000000│94年8月23日   │   5,000│中華郵政股份有限公司      │
 │    │                │              ├────┼─────────────┤
 │    │                │              │ 10,000 │中華郵政股份有限公司      │
 │    │                │              │        │                          │
 ├──┼────────┼───────┼────┼─────────────┤
 │ 45 │0000000000000000│94年9月10日   │   5,000│中華郵政股份有限公司      │
 ├──┼────────┼───────┼────┼─────────────┤
 │ 46 │0000000000000000│94年10月25日  │  10,000│中華郵政股份有限公司      │
 │    │                │              ├────┼─────────────┤
 │    │                │              │   5,000│中華郵政股份有限公司蘆洲郵│
 │    │                │              │        │局                        │
 ├──┼────────┼───────┼────┼─────────────┤
 │ 47 │0000000000000000│94年11月7日   │   5,000│中華郵政股份有限公司      │
 │    │                │              ├────┼─────────────┤
 │    │                │              │   5,000│萬泰銀行                  │
 ├──┼────────┼───────┼────┼─────────────┤
 │ 48 │0000000000000000│94年11月14日  │   5,000│中華郵政股份有限公司      │
 ├──┼────────┼───────┼────┼─────────────┤
 │ 49 │0000000000000000│95年2月3日    │  10,000│中華郵政股份有限公司      │
 ├──┼────────┼───────┼────┼─────────────┤
 │ 50 │000000000000    │95年5月1日    │  10,000│萬泰銀行                  │
 └──┴────────┴───────┴────┴─────────────┘
附表四：
 ┌──┬────────┬───────┬────┬─────────────┐
 │編號│   卡  號       │  日期        │代償金額│ 應沒收之物               │
 │    │                │              │ （元） │                          │
 ├──┼────────┼───────┼────┼─────────────┤
 │ 1  │渣打銀行        │93年9月24日   │  25,500│渣打銀行餘額代償申請書申請│
 │    │0000000000000000│              │        │ 人欄上偽造之「李麗卿」署 │
 │    │                │              ├────┤ 名1 枚。                 │
 │    │                │              │  69,000│                          │
 │    │                │              │        │                          │
 ├──┼────────┼───────┼────┼─────────────┤
 │ 2  │大眾銀行        │93年12月2日   │  80,000│大眾銀行超低利率餘額代償申│
 │    │0000000000000000│              │        │請表申請人欄上偽造之「李麗│
 │    │                │              │        │卿」署名1枚               │
 ├──┼────────┼───────┼────┼─────────────┤
 │ 3  │新光銀行        │94年1月12日   │  50,000│誠泰銀行帳戶結餘代償申請表│
 │    │0000000000000000│              │        │申請人欄上偽造之「李麗卿」│
 │    │                │              │        │署名1 枚。                │
 ├──┼────────┼───────┼────┼─────────────┤
 │ 4  │聯邦銀行        │94年1月21日   │     500│聯邦銀行鉑金代償專案申請表│
 │    │0000000000000000│              ├────┤申請人欄上偽造之「李麗卿」│
 │    │                │              │     500│署名1 枚。                │
 │    │                │              ├────┤                          │
 │    │                │              │  11,000│                          │
 │    │                │              ├────┤                          │
 │    │                │              │  69,000│                          │
 │    │                │              │        │                          │
 ├──┼────────┼───────┼────┼─────────────┤
 │ 6  │花旗銀行        │95年5月29日   │123,696 │花旗銀行新卡餘額代償申請書│
 │    │0000000000000000│              │（36期，│申請人欄上偽造之「李麗卿」│
 │    │                │              │每期3,43│署名1 枚。                │
 │    │                │              │6）     │                          │
 └──┴────────┴───────┴────┴─────────────┘
附表五：
 ┌──┬──────┬─────────┬────┬────┐
 │編號│申請日期    │申請銀行及卡片種類│填寫文件│應沒收物│
 ├──┼──────┼─────────┼────┼────┤
 │ 1  │97年1月11日 │國泰世華銀行信用卡│國泰世華│前開申請│
 │    │            │0000000000000000號│銀行信用│書申請人│
 │    │            │                  │卡申請書│欄上偽造│
 │    │            │                  │        │之「李麗│
 │    │            │                  │        │卿」署名│
 │    │            │                  │        │1枚     │
 └──┴──────┴─────────┴────┴────┘
附表六：
 ┌──┬────────┬───────┬────┬─────────────┬────────┬────────┐
 │編號│   卡  號       │  交易日期    │交易金額│ 特約商店                 │   所犯法條     │   應沒收物     │
 │    │                │              │ （元） │ 消費物品或利益           │                │                │
 ├──┼────────┼───────┼────┼─────────────┼────────┼────────┤
 │ 1  │國泰世華銀行    │96年10月3日   │   5,520│美商大溪地諾麗國際行銷公司│刑法第339 條第1 │本件消費之信用卡│
 │    │0000000000000000│              │        │果汁費用                  │項、第216 條、第│簽帳單之特約商店│
 │    │                │              │        │                          │210 條          │存根聯上偽造之「│
 │    │                │              │        │                          │                │李麗卿」署名1枚 │
 │    │                │              │        │                          │                │。              │
 │    │                │              ├────┼─────────────┤                ├────────┤
 │    │                │              │   7,498│燦坤3C三民店              │                │本件消費之信用卡│
 │    │                │              │        │電器費用                  │                │簽帳單之特約商店│
 │    │                │              │        │                          │                │存根聯上偽造之「│
 │    │                │              │        │                          │                │李麗卿」署名1枚 │
 │    │                │              │        │                          │                │。              │
 │    │                │              ├────┼─────────────┤                ├────────┤
 │    │                │              │     395│燦坤3C三民店              │                │本件消費之信用卡│
 │    │                │              │        │電器費用                  │                │簽帳單之特約商店│
 │    │                │              │        │                          │                │存根聯上偽造之「│
 │    │                │              │        │                          │                │李麗卿」署名1枚 │
 │    │                │              │        │                          │                │。              │
 ├──┼────────┼───────┼────┼─────────────┼────────┼────────┤
 │ 2  │國泰世華銀行    │97年8月19日   │   2,725│泰北高中                  │刑法第339 條第2 │本件消費之信用卡│
 │    │0000000000000000│              │        │教育服務利益              │項、第216 條、第│繳費授權書上偽造│
 │    │                │              │        │                          │210 條          │之「李麗卿」署名│
 │    │                │              │        │                          │                │1 枚。          │
 │    │                │              ├────┼─────────────┤                ├────────┤
 │    │                │              │  30,415│泰北高中                  │                │本件消費之信用卡│
 │    │                │              │        │教育服務利益              │                │繳費授權書上偽造│
 │    │                │              │        │                          │                │之「李麗卿」署名│
 │    │                │              │        │                          │                │1 枚。          │
 ├──┼────────┼───────┼────┼─────────────┼────────┼────────┤
 │ 3  │聯邦銀行        │97年12月18日  │   5,520│美商大溪地諾麗國際行銷公司│刑法第339 條第1 │本件消費之信用卡│
 │    │0000000000000000│              │        │果汁費用                  │項、第216 條、第│簽帳單之特約商店│
 │    │                │              │        │                          │210 條          │存根聯上偽造之「│
 │    │                │              │        │                          │                │李麗卿」署名1枚 │
 │    │                │              │        │                          │                │。              │
 ├──┼────────┼───────┼────┼─────────────┼────────┼────────┤
 │ 4  │國泰世華銀行    │98年1月8日    │     480│重陽橋加油站（股）公司    │同上            │本件消費之信用卡│
 │    │0000000000000000│              │        │加油費用                  │                │簽帳單之特約商店│
 │    │                │              │        │                          │                │存根聯上偽造之「│
 │    │                │              │        │                          │                │李麗卿」署名1枚 │
 │    │                │              │        │                          │                │。              │
 ├──┼────────┼───────┼────┼─────────────┼────────┼────────┤
 │ 5  │國泰世華銀行    │98年1月12日   │     660│重陽橋加油站（股）公司    │同上            │本件消費之信用卡│
 │    │0000000000000000│              │        │加油費用                  │                │簽帳單之特約商店│
 │    │                │              │        │                          │                │存根聯上偽造之「│
 │    │                │              │        │                          │                │李麗卿」署名1枚 │
 │    │                │              │        │                          │                │。              │
 ├──┼────────┼───────┼────┼─────────────┼────────┼────────┤
 │ 6  │國泰世華銀行    │98年1月16日   │     700│重陽橋加油站（股）公司    │同上            │本件消費之信用卡│
 │    │0000000000000000│              │        │加油費用                  │                │簽帳單之特約商店│
 │    │                │              │        │                          │                │存根聯上偽造之「│
 │    │                │              │        │                          │                │李麗卿」署名1 枚│
 │    │                │              │        │                          │                │。              │
 ├──┼────────┼───────┼────┼─────────────┼────────┼────────┤
 │ 7  │國泰世華銀行    │98年1月23日   │     600│重陽橋加油站（股）公司    │同上            │本件消費之信用卡│
 │    │0000000000000000│              │        │加油費用                  │                │簽帳單之特約商店│
 │    │                │              │        │                          │                │存根聯上偽造之「│
 │    │                │              │        │                          │                │李麗卿」署名1 枚│
 │    │                │              │        │                          │                │。              │
 ├──┼────────┼───────┼────┼─────────────┼────────┼────────┤
 │ 8  │國泰世華銀行    │98年1月28日   │     550│重陽橋加油站（股）公司    │同上            │本件消費之信用卡│
 │    │0000000000000000│              │        │加油費用                  │                │簽帳單之特約商店│
 │    │                │              │        │                          │                │存根聯上偽造之「│
 │    │                │              │        │                          │                │李麗卿」署名1枚 │
 │    │                │              │        │                          │                │。              │
 ├──┼────────┼───────┼────┼─────────────┼────────┼────────┤
 │ 9  │國泰世華銀行    │98年2月1日    │     600│重陽橋加油站（股）公司    │同上            │本件消費之信用卡│
 │    │0000000000000000│              │        │加油費用                  │                │簽帳單之特約商店│
 │    │                │              │        │                          │                │存根聯上偽造之「│
 │    │                │              │        │                          │                │李麗卿」署名1枚 │
 │    │                │              │        │                          │                │。              │
 ├──┼────────┼───────┼────┼─────────────┼────────┼────────┤
 │ 10 │國泰世華銀行    │98年2月7日    │     610│重陽橋加油站（股）公司    │同上            │本件消費之信用卡│
 │    │0000000000000000│              │        │加油費用                  │                │簽帳單之特約商店│
 │    │                │              │        │                          │                │存根聯上偽造之「│
 │    │                │              │        │                          │                │李麗卿」署名1枚 │
 │    │                │              │        │                          │                │。              │
 ├──┼────────┼───────┼────┼─────────────┼────────┼────────┤
 │ 11 │國泰世華銀行    │98年2月11日   │     600│重陽橋加油站（股）公司    │同上            │本件消費之信用卡│
 │    │0000000000000000│              │        │加油費用                  │                │簽帳單之特約商店│
 │    │                │              │        │                          │                │存根聯上偽造之「│
 │    │                │              │        │                          │                │李麗卿」署名1枚 │
 │    │                │              │        │                          │                │。              │
 ├──┼────────┼───────┼────┼─────────────┼────────┼────────┤
 │ 12 │國泰世華銀行    │98年2月17日   │     650│重陽橋加油站（股）公司    │同上            │本件消費之信用卡│
 │    │0000000000000000│              │        │加油費用                  │                │簽帳單之特約商店│
 │    │                │              │        │                          │                │存根聯上偽造之「│
 │    │                │              │        │                          │                │李麗卿」署名1枚 │
 │    │                │              │        │                          │                │。              │
 ├──┼────────┼───────┼────┼─────────────┼────────┼────────┤
 │ 13 │國泰世華銀行    │98年2月21日   │     700│重陽橋加油站（股）公司    │同上            │本件消費之信用卡│
 │    │0000000000000000│              │        │加油費用                  │                │簽帳單之特約商店│
 │    │                │              │        │                          │                │存根聯上偽造之「│
 │    │                │              │        │                          │                │李麗卿」署名1枚 │
 │    │                │              │        │                          │                │。              │
 ├──┼────────┼───────┼────┼─────────────┼────────┼────────┤
 │ 14 │國泰世華銀行    │98年2月23日   │   4,400│玖大輪胎汽車保養有限公司  │同上            │本件消費之信用卡│
 │    │0000000000000000│              │        │汽車維修保養費用          │                │簽帳單之特約商店│
 │    │                │              │        │                          │                │存根聯上偽造之「│
 │    │                │              │        │                          │                │李麗卿」署名1枚 │
 │    │                │              │        │                          │                │。              │
 ├──┼────────┼───────┼────┼─────────────┼────────┼────────┤
 │ 15 │國泰世華銀行    │98年2月24日   │     600│重陽橋加油站（股）公司    │同上            │本件消費之信用卡│
 │    │0000000000000000│              │        │加油費用                  │                │簽帳單之特約商店│
 │    │                │              │        │                          │                │存根聯上偽造之「│
 │    │                │              │        │                          │                │李麗卿」署名1枚 │
 │    │                │              │        │                          │                │。              │
 ├──┼────────┼───────┼────┼─────────────┼────────┼────────┤
 │ 16 │國泰世華銀行    │98年2月28日   │     700│重陽橋加油站（股）公司    │同上            │本件消費之信用卡│
 │    │0000000000000000│              │        │加油費用                  │                │簽帳單之特約商店│
 │    │                │              │        │                          │                │存根聯上偽造之「│
 │    │                │              │        │                          │                │李麗卿」署名1枚 │
 │    │                │              │        │                          │                │。              │
 ├──┼────────┼───────┼────┼─────────────┼────────┼────────┤
 │ 17 │國泰世華銀行    │98年3月4日    │     670│重陽橋加油站（股）公司    │同上            │本件消費之信用卡│
 │    │0000000000000000│              │        │加油費用                  │                │簽帳單之特約商店│
 │    │                │              │        │                          │                │存根聯上偽造之「│
 │    │                │              │        │                          │                │李麗卿」署名1枚 │
 │    │                │              │        │                          │                │。              │
 ├──┼────────┼───────┼────┼─────────────┼────────┼────────┤
 │ 18 │國泰世華銀行    │98年3月8日    │     700│重陽橋加油站（股）公司    │同上            │本件消費之信用卡│
 │    │0000000000000000│              │        │加油費用                  │                │簽帳單之特約商店│
 │    │                │              │        │                          │                │存根聯上偽造之「│
 │    │                │              │        │                          │                │李麗卿」署名1枚 │
 │    │                │              │        │                          │                │。              │
 ├──┼────────┼───────┼────┼─────────────┼────────┼────────┤
 │ 19 │國泰世華銀行    │98年3月12日   │     600│重陽橋加油站（股）公司    │同上            │本件消費之信用卡│
 │    │0000000000000000│              │        │加油費用                  │                │簽帳單之特約商店│
 │    │                │              │        │                          │                │存根聯上偽造之「│
 │    │                │              │        │                          │                │李麗卿」署名1枚 │
 │    │                │              │        │                          │                │。              │
 ├──┼────────┼───────┼────┼─────────────┼────────┼────────┤
 │ 20 │國泰世華銀行    │98年3月15日   │   3,390│全國電子三民門市          │刑法第339 條第1 │本件消費之信用卡│
 │    │0000000000000000│              │        │電器費用                  │項、第216 條、第│簽帳單之特約商店│
 │    │                │              │        │                          │210條           │存根聯上偽造之「│
 │    │                │              │        │                          │                │李麗卿」署名1枚 │
 │    │                │              │        │                          │                │。              │
 │    │                │              ├────┼─────────────┤                ├────────┤
 │    │                │              │     630│重陽橋加油站（股）公司    │                │本件消費之信用卡│
 │    │                │              │        │加油費用                  │                │簽帳單之特約商店│
 │    │                │              │        │                          │                │存根聯上偽造之「│
 │    │                │              │        │                          │                │李麗卿」署名1枚 │
 │    │                │              │        │                          │                │。              │
 ├──┼────────┼───────┼────┼─────────────┼────────┼────────┤
 │ 21 │國泰世華銀行    │98年3月18日   │     600│重陽橋加油站（股）公司    │同上            │本件消費之信用卡│
 │    │0000000000000000│              │        │加油費用                  │                │簽帳單之特約商店│
 │    │                │              │        │                          │                │存根聯上偽造之「│
 │    │                │              │        │                          │                │李麗卿」署名1枚 │
 │    │                │              │        │                          │                │。              │
 ├──┼────────┼───────┼────┼─────────────┼────────┼────────┤
 │ 22 │國泰世華銀行    │98年3月20日   │     600│重陽橋加油站（股）公司    │同上            │本件消費之信用卡│
 │    │0000000000000000│              │        │加油費用                  │                │簽帳單之特約商店│
 │    │                │              │        │                          │                │存根聯上偽造之「│
 │    │                │              │        │                          │                │李麗卿」署名1枚 │
 │    │                │              │        │                          │                │。              │
 ├──┼────────┼───────┼────┼─────────────┼────────┼────────┤
 │ 23 │國泰世華銀行    │98年3月21日   │     650│中油頭份站                │同上            │本件消費之信用卡│
 │    │0000000000000000│              │        │加油費用                  │                │簽帳單之特約商店│
 │    │                │              │        │                          │                │存根聯上偽造之「│
 │    │                │              │        │                          │                │李麗卿」署名1枚 │
 │    │                │              │        │                          │                │。              │
 ├──┼────────┼───────┼────┼─────────────┼────────┼────────┤
 │ 24 │國泰世華銀行    │98年3月24日   │     600│重陽橋加油站（股）公司    │同上            │本件消費之信用卡│
 │    │0000000000000000│              │        │加油費用                  │                │簽帳單之特約商店│
 │    │                │              │        │                          │                │存根聯上偽造之「│
 │    │                │              │        │                          │                │李麗卿」署名1枚 │
 │    │                │              │        │                          │                │。              │
 ├──┼────────┼───────┼────┼─────────────┼────────┼────────┤
 │ 25 │新光銀行        │98年3月28日   │     700│重陽橋加油站（股）公司    │同上            │本件消費之信用卡│
 │    │0000000000000000│              │        │加油費用                  │                │簽帳單之特約商店│
 │    │                │              │        │                          │                │存根聯上偽造之「│
 │    │                │              │        │                          │                │李麗卿」署名1枚 │
 │    │                │              │        │                          │                │。              │
 ├──┼────────┼───────┼────┼─────────────┼────────┼────────┤
 │ 26 │新光銀行        │98年4月1日    │     750│重陽橋加油站（股）公司    │同上            │本件消費之信用卡│
 │    │0000000000000000│              │        │加油費用                  │                │簽帳單之特約商店│
 │    │                │              │        │                          │                │存根聯上偽造之「│
 │    │                │              │        │                          │                │李麗卿」署名1枚 │
 │    │                │              │        │                          │                │。              │
 ├──┼────────┼───────┼────┼─────────────┼────────┼────────┤
 │ 27 │新光銀行        │98年4月4日    │     600│重陽橋加油站（股）公司    │同上            │本件消費之信用卡│
 │    │0000000000000000│              │        │加油費用                  │                │簽帳單之特約商店│
 │    │                │              │        │                          │                │存根聯上偽造之「│
 │    │                │              │        │                          │                │李麗卿」署名1枚 │
 │    │                │              │        │                          │                │。              │
 ├──┼────────┼───────┼────┼─────────────┼────────┼────────┤
 │ 28 │萬泰銀行        │98年4月7日    │   2,300│CASTROL AUTOW             │同上            │本件消費之信用卡│
 │    │0000000000000000│              │        │電腦零件費用              │                │簽帳單之特約商店│
 │    │                │              │        │                          │                │存根聯上偽造之「│
 │    │                │              │        │                          │                │李麗卿」署名1枚 │
 │    │                │              │        │                          │                │。              │
 ├──┼────────┼───────┼────┼─────────────┼────────┼────────┤
 │ 29 │萬泰銀行        │98年4月8日    │     690│重陽橋加油站（股）公司    │同上            │本件消費之信用卡│
 │    │0000000000000000│              │        │加油費用                  │                │簽帳單之特約商店│
 │    │                │              │        │                          │                │存根聯上偽造之「│
 │    │                │              │        │                          │                │李麗卿」署名1枚 │
 │    │                │              │        │                          │                │。              │
 ├──┼────────┼───────┼────┼─────────────┼────────┼────────┤
 │ 30 │萬泰銀行        │98年4月10日   │     700│重陽橋加油站（股）公司    │同上            │本件消費之信用卡│
 │    │0000000000000000│              │        │加油費用                  │                │簽帳單之特約商店│
 │    │                │              │        │                          │                │存根聯上偽造之「│
 │    │                │              │        │                          │                │李麗卿」署名1枚 │
 │    │                │              │        │                          │                │。              │
 ├──┼────────┼───────┼────┼─────────────┼────────┼────────┤
 │ 31 │萬泰銀行        │98年4月14日   │     670│重陽橋加油站（股）公司    │同上            │本件消費之信用卡│
 │    │0000000000000000│              │        │加油費用                  │                │簽帳單之特約商店│
 │    │                │              │        │                          │                │存根聯上偽造之「│
 │    │                │              │        │                          │                │李麗卿」署名1枚 │
 │    │                │              │        │                          │                │。              │
 ├──┼────────┼───────┼────┼─────────────┼────────┼────────┤
 │ 32 │萬泰銀行        │98年4月17日   │     700│重陽橋加油站（股）公司    │同上            │本件消費之信用卡│
 │    │0000000000000000│              │        │加油費用                  │                │簽帳單之特約商店│
 │    │                │              │        │                          │                │存根聯上偽造之「│
 │    │                │              │        │                          │                │李麗卿」署名1枚 │
 │    │                │              │        │                          │                │。              │
 ├──┼────────┼───────┼────┼─────────────┼────────┼────────┤
 │ 33 │萬泰銀行        │98年4月22日   │     750│重陽橋加油站（股）公司    │同上            │本件消費之信用卡│
 │    │0000000000000000│              │        │加油費用                  │                │簽帳單之特約商店│
 │    │                │              │        │                          │                │存根聯上偽造之「│
 │    │                │              │        │                          │                │李麗卿」署名1枚 │
 │    │                │              │        │                          │                │。              │
 ├──┼────────┼───────┼────┼─────────────┼────────┼────────┤
 │ 34 │萬泰銀行        │98年4月30日   │     700│重陽橋加油站（股）公司    │同上            │本件消費之信用卡│
 │    │0000000000000000│              │        │加油費用                  │                │簽帳單之特約商店│
 │    │                │              │        │                          │                │存根聯上偽造之「│
 │    │                │              │        │                          │                │李麗卿」署名1枚 │
 │    │                │              │        │                          │                │。              │
 ├──┼────────┼───────┼────┼─────────────┼────────┼────────┤
 │    │新光銀行        │98年4月30日   │   4,320│98年度牌照稅上期          │同上            │本件消費之信用卡│
 │    │0000000000000000│              │        │牌照稅費用                │                │簽帳單之特約商店│
 │ 35 │                │              │        │                          │                │存根聯上偽造之「│
 │    │                │              │        │                          │                │李麗卿」署名1枚 │
 │    │                │              │        │                          │                │。              │
 ├──┼────────┼───────┼────┼─────────────┼────────┼────────┤
 │ 36 │萬泰銀行        │98年5月3日    │     750│重陽橋加油站（股）公司    │同上            │本件消費之信用卡│
 │    │0000000000000000│              │        │加油費用                  │                │簽帳單之特約商店│
 │    │                │              │        │                          │                │存根聯上偽造之「│
 │    │                │              │        │                          │                │李麗卿」署名1枚 │
 │    │                │              │        │                          │                │。              │
 ├──┼────────┼───────┼────┼─────────────┼────────┼────────┤
 │ 37 │萬泰銀行        │98年5月7日    │     700│重陽橋加油站（股）公司    │同上            │本件消費之信用卡│
 │    │0000000000000000│              │        │加油費用                  │                │簽帳單之特約商店│
 │    │                │              │        │                          │                │存根聯上偽造之「│
 │    │                │              │        │                          │                │李麗卿」署名1枚 │
 │    │                │              │        │                          │                │。              │
 ├──┼────────┼───────┼────┼─────────────┼────────┼────────┤
 │ 38 │萬泰銀行        │98年5月11日   │     700│重陽橋加油站（股）公司    │同上            │本件消費之信用卡│
 │    │0000000000000000│              │        │加油費用                  │                │簽帳單之特約商店│
 │    │                │              │        │                          │                │存根聯上偽造之「│
 │    │                │              │        │                          │                │李麗卿」署名1枚 │
 │    │                │              │        │                          │                │。              │
 ├──┼────────┼───────┼────┼─────────────┼────────┼────────┤
 │ 39 │萬泰銀行        │98年5月15日   │     700│重陽橋加油站（股）公司    │同上            │本件消費之信用卡│
 │    │0000000000000000│              │        │加油費用                  │                │簽帳單之特約商店│
 │    │                │              │        │                          │                │存根聯上偽造之「│
 │    │                │              │        │                          │                │李麗卿」署名1枚 │
 │    │                │              │        │                          │                │。              │
 ├──┼────────┼───────┼────┼─────────────┼────────┼────────┤
 │40  │萬泰銀行        │98年5月17日   │     600│重陽橋加油站（股）公司    │同上            │本件消費之信用卡│
 │    │0000000000000000│              │        │加油費用                  │                │簽帳單之特約商店│
 │    │                │              │        │                          │                │存根聯上偽造之「│
 │    │                │              │        │                          │                │李麗卿」署名1枚 │
 │    │                │              │        │                          │                │。              │
 ├──┼────────┼───────┼────┼─────────────┼────────┼────────┤
 │ 41 │聯邦銀行        │98年5月19日   │     700│重陽橋加油站（股）公司    │同上            │本件消費之信用卡│
 │    │0000000000000000│              │        │加油費用                  │                │簽帳單之特約商店│
 │    │                │              │        │                          │                │存根聯上偽造之「│
 │    │                │              │        │                          │                │李麗卿」署名1枚 │
 │    │                │              │        │                          │                │。              │
 ├──┼────────┼───────┼────┼─────────────┼────────┼────────┤
 │ 42 │國泰世華銀行    │98年5月20日   │   5,400│美商大溪地諾麗國際行銷    │同上            │本件消費之信用卡│
 │    │0000000000000000│              │        │果汁費用                  │                │簽帳單之特約商店│
 │    │                │              │        │                          │                │存根聯上偽造之「│
 │    │                │              │        │                          │                │李麗卿」署名1枚 │
 │    │                │              │        │                          │                │。              │
 ├──┼────────┼───────┼────┼─────────────┼────────┼────────┤
 │ 43 │萬泰銀行        │98年5月21日   │     600│重陽橋加油站（股）公司    │同上            │本件消費之信用卡│
 │    │0000000000000000│              │        │加油費用                  │                │簽帳單之特約商店│
 │    │                │              │        │                          │                │存根聯上偽造之「│
 │    │                │              │        │                          │                │李麗卿」署名1枚 │
 │    │                │              │        │                          │                │。              │
 ├──┼────────┼───────┼────┼─────────────┼────────┼────────┤
 │ 44 │萬泰銀行        │98年5月25日   │     600│重陽橋加油站（股）公司    │同上            │本件消費之信用卡│
 │    │0000000000000000│              │        │加油費用                  │                │簽帳單之特約商店│
 │    │                │              │        │                          │                │存根聯上偽造之「│
 │    │                │              │        │                          │                │李麗卿」署名1枚 │
 │    │                │              │        │                          │                │。              │
 ├──┼────────┼───────┼────┼─────────────┼────────┼────────┤
 │ 45 │萬泰銀行        │98年5月27日   │     700│重陽橋加油站（股）公司    │同上            │本件消費之信用卡│
 │    │0000000000000000│              │        │加油費用                  │                │簽帳單之特約商店│
 │    │                │              │        │                          │                │存根聯上偽造之「│
 │    │                │              │        │                          │                │李麗卿」署名1枚 │
 │    │                │              │        │                          │                │。              │
 ├──┼────────┼───────┼────┼─────────────┼────────┼────────┤
 │ 46 │萬泰銀行        │98年6月1日    │     800│重陽橋加油站（股）公司    │同上            │本件消費之信用卡│
 │    │0000000000000000│              │        │加油費用                  │                │簽帳單之特約商店│
 │    │                │              │        │                          │                │存根聯上偽造之「│
 │    │                │              │        │                          │                │李麗卿」署名1枚 │
 │    │                │              │        │                          │                │。              │
 ├──┼────────┼───────┼────┼─────────────┼────────┼────────┤
 │ 47 │萬泰銀行        │98年6月2日    │     650│吳沙加油站                │同上            │本件消費之信用卡│
 │    │0000000000000000│              │        │加油費用                  │                │簽帳單之特約商店│
 │    │                │              │        │                          │                │存根聯上偽造之「│
 │    │                │              │        │                          │                │李麗卿」署名1枚 │
 │    │                │              │        │                          │                │。              │
 ├──┼────────┼───────┼────┼─────────────┼────────┼────────┤
 │ 48 │萬泰銀行        │98年6月3日    │     700│重陽橋加油站（股）公司    │同上            │本件消費之信用卡│
 │    │0000000000000000│              │        │加油費用                  │                │簽帳單之特約商店│
 │    │                │              │        │                          │                │存根聯上偽造之「│
 │    │                │              │        │                          │                │李麗卿」署名1枚 │
 │    │                │              │        │                          │                │。              │
 ├──┼────────┼───────┼────┼─────────────┼────────┼────────┤
 │ 49 │萬泰銀行        │98年6月5日    │     750│重陽橋加油站（股）公司    │同上            │本件消費之信用卡│
 │    │0000000000000000│              │        │加油費用                  │                │簽帳單之特約商店│
 │    │                │              │        │                          │                │存根聯上偽造之「│
 │    │                │              │        │                          │                │李麗卿」署名1枚 │
 │    │                │              │        │                          │                │。              │
 ├──┼────────┼───────┼────┼─────────────┼────────┼────────┤
 │ 50 │萬泰銀行        │98年6月8日    │     750│重陽橋加油站（股）公司    │同上            │本件消費之信用卡│
 │    │0000000000000000│              │        │加油費用                  │                │簽帳單之特約商店│
 │    │                │              │        │                          │                │存根聯上偽造之「│
 │    │                │              │        │                          │                │李麗卿」署名1枚 │
 │    │                │              │        │                          │                │。              │
 ├──┼────────┼───────┼────┼─────────────┼────────┼────────┤
 │ 51 │萬泰銀行        │98年6月10日   │     750│重陽橋加油站（股）公司    │同上            │本件消費之信用卡│
 │    │0000000000000000│              │        │加油費用                  │                │簽帳單之特約商店│
 │    │                │              │        │                          │                │存根聯上偽造之「│
 │    │                │              │        │                          │                │李麗卿」署名1枚 │
 │    │                │              │        │                          │                │。              │
 ├──┼────────┼───────┼────┼─────────────┼────────┼────────┤
 │ 52 │萬泰銀行        │98年6月12日   │     800│重陽橋加油站（股）公司    │同上            │本件消費之信用卡│
 │    │0000000000000000│              │        │加油費用                  │                │簽帳單之特約商店│
 │    │                │              │        │                          │                │存根聯上偽造之「│
 │    │                │              │        │                          │                │李麗卿」署名1枚 │
 │    │                │              │        │                          │                │。              │
 ├──┼────────┼───────┼────┼─────────────┼────────┼────────┤
 │ 53 │萬泰銀行        │98年6月16日   │     750│重陽橋加油站（股）公司    │同上            │本件消費之信用卡│
 │    │0000000000000000│              │        │加油費用                  │                │簽帳單之特約商店│
 │    │                │              │        │                          │                │存根聯上偽造之「│
 │    │                │              │        │                          │                │李麗卿」署名1枚 │
 │    │                │              │        │                          │                │。              │
 ├──┼────────┼───────┼────┼─────────────┼────────┼────────┤
 │ 54 │萬泰銀行        │98年6月19日   │     770│重陽橋加油站（股）公司    │同上            │本件消費之信用卡│
 │    │0000000000000000│              │        │加油費用                  │                │簽帳單之特約商店│
 │    │                │              │        │                          │                │存根聯上偽造之「│
 │    │                │              │        │                          │                │李麗卿」署名1枚 │
 │    │                │              │        │                          │                │。              │
 ├──┼────────┼───────┼────┼─────────────┼────────┼────────┤
 │ 55 │萬泰銀行        │98年6月25日   │     960│重陽橋加油站（股）公司    │同上            │本件消費之信用卡│
 │    │0000000000000000│              │        │加油費用                  │                │簽帳單之特約商店│
 │    │                │              │        │                          │                │存根聯上偽造之「│
 │    │                │              │        │                          │                │李麗卿」署名1枚 │
 │    │                │              │        │                          │                │。              │
 ├──┼────────┼───────┼────┼─────────────┼────────┼────────┤
 │ 56 │萬泰銀行        │98年6月30日   │     900│重陽橋加油站（股）公司    │同上            │本件消費之信用卡│
 │    │0000000000000000│              │        │加油費用                  │                │簽帳單之特約商店│
 │    │                │              │        │                          │                │存根聯上偽造之「│
 │    │                │              │        │                          │                │李麗卿」署名1枚 │
 │    │                │              │        │                          │                │。              │
 ├──┼────────┼───────┼────┼─────────────┼────────┼────────┤
 │ 57 │萬泰銀行        │98年7月7日    │     720│重陽橋加油站（股）公司    │同上            │本件消費之信用卡│
 │    │0000000000000000│              │        │加油費用                  │                │簽帳單之特約商店│
 │    │                │              │        │                          │                │存根聯上偽造之「│
 │    │                │              │        │                          │                │李麗卿」署名1枚 │
 │    │                │              │        │                          │                │。              │
 ├──┼────────┼───────┼────┼─────────────┼────────┼────────┤
 │ 58 │萬泰銀行        │98年7月11日   │     800│重陽橋加油站（股）公司    │同上            │本件消費之信用卡│
 │    │0000000000000000│              │        │加油費用                  │                │簽帳單之特約商店│
 │    │                │              │        │                          │                │存根聯上偽造之「│
 │    │                │              │        │                          │                │李麗卿」署名1枚 │
 │    │                │              │        │                          │                │。              │
 ├──┼────────┼───────┼────┼─────────────┼────────┼────────┤
 │ 59 │萬泰銀行        │98年7月15日   │     750│重陽橋加油站（股）公司    │同上            │本件消費之信用卡│
 │    │0000000000000000│              │        │加油費用                  │                │簽帳單之特約商店│
 │    │                │              │        │                          │                │存根聯上偽造之「│
 │    │                │              │        │                          │                │李麗卿」署名1枚 │
 │    │                │              │        │                          │                │。              │
 ├──┼────────┼───────┼────┼─────────────┼────────┼────────┤
 │ 60 │萬泰銀行        │98年7月19日   │     700│重陽橋加油站（股）公司    │同上            │本件消費之信用卡│
 │    │0000000000000000│              │        │加油費用                  │                │簽帳單之特約商店│
 │    │                │              │        │                          │                │存根聯上偽造之「│
 │    │                │              │        │                          │                │李麗卿」署名1枚 │
 │    │                │              │        │                          │                │。              │
 ├──┼────────┼───────┼────┼─────────────┼────────┼────────┤
 │ 61 │萬泰銀行        │98年7月22日   │     700│重陽橋加油站（股）公司    │同上            │本件消費之信用卡│
 │    │0000000000000000│              │        │加油費用                  │                │簽帳單之特約商店│
 │    │                │              │        │                          │                │存根聯上偽造之「│
 │    │                │              │        │                          │                │李麗卿」署名1枚 │
 │    │                │              │        │                          │                │。              │
 ├──┼────────┼───────┼────┼─────────────┼────────┼────────┤
 │ 62 │萬泰銀行        │98年7月25日   │     800│重陽橋加油站（股）公司    │同上            │本件消費之信用卡│
 │    │0000000000000000│              │        │加油費用                  │                │簽帳單之特約商店│
 │    │                │              │        │                          │                │存根聯上偽造之「│
 │    │                │              │        │                          │                │李麗卿」署名1枚 │
 │    │                │              │        │                          │                │。              │
 ├──┼────────┼───────┼────┼─────────────┼────────┼────────┤
 │ 63 │萬泰銀行        │98年7月28日   │     900│重陽橋加油站（股）公司    │同上            │本件消費之信用卡│
 │    │0000000000000000│              │        │加油費用                  │                │簽帳單之特約商店│
 │    │                │              │        │                          │                │存根聯上偽造之「│
 │    │                │              │        │                          │                │李麗卿」署名1枚 │
 │    │                │              │        │                          │                │。              │
 ├──┼────────┼───────┼────┼─────────────┼────────┼────────┤
 │ 64 │花旗銀行        │98年8月17日   │   1,930│泰北高中                  │同上            │本件消費之信用卡│
 │    │0000000000000000│              │        │學費之教育服務利益        │                │簽帳單之特約商店│
 │    │                │              │        │                          │                │存根聯上偽造之「│
 │    │                │              │        │                          │                │李麗卿」署名1枚 │
 │    │                │              │        │                          │                │。              │
 ├──┼────────┼───────┼────┼─────────────┼────────┼────────┤
 │ 65 │渣打銀行        │98年8月18日   │  15,500│慶聲資訊有限公司-臺北     │同上            │本件消費之信用卡│
 │    │0000000000000000│              │        │電腦零件費用              │                │簽帳單之特約商店│
 │    │                │              │        │                          │                │存根聯上偽造之「│
 │    │                │              │        │                          │                │李麗卿」署名1枚 │
 │    │                │              │        │                          │                │。              │
 ├──┼────────┼───────┼────┼─────────────┼────────┼────────┤
 │ 66 │聯邦銀行        │98年8月28日   │  31,502│成功大學                  │刑法第339 條第2 │本件消費之信用卡│
 │    │0000000000000000│              │        │學費之教育服務利益        │項、第216 條、第│繳款授權書上持卡│
 │    │                │              │        │                          │210條           │人欄之偽造「李麗│
 │    │                │              │        │                          │                │卿」署名1 枚。  │
 │    │                │              │        │                          │                │                │
 ├──┼────────┼───────┼────┼─────────────┼────────┼────────┤
 │ 67 │渣打銀行        │98年9月2日    │   1,175│長榮聯企業公司（蘆洲店）  │刑法第339 條第1 │本件消費之信用卡│
 │    │0000000000000000│              │        │日常用品費用              │項、第216 條、第│簽帳單之特約商店│
 │    │                │              │        │                          │210 條          │存根聯上偽造之「│
 │    │                │              │        │                          │                │李麗卿」署名1枚 │
 │    │                │              │        │                          │                │。              │
 ├──┼────────┼───────┼────┼─────────────┼────────┼────────┤
 │ 68 │大眾銀行        │98年9月3日    │   4,700│成功大學                  │刑法第339 條第2 │本件消費之信用卡│
 │    │0000000000000000│              │        │學費之教育服務利益        │項、第216 條、第│繳款授權書上持卡│
 │    │                │              │        │                          │210 條          │人欄之偽造「李麗│
 │    │                │              │        │                          │                │卿」署名1 枚。  │
 │    │                │              │        │                          │                │                │
 ├──┼────────┼───────┼────┼─────────────┼────────┼────────┤
 │ 69 │渣打銀行        │98年9月9日    │     482│長榮聯企業股份有限公司    │刑法第339 條第1 │本件消費之信用卡│
 │    │0000000000000000│              │        │日常用品費用              │項、第216 條、第│簽帳單之特約商店│
 │    │                │              │        │                          │210 條          │存根聯上偽造之「│
 │    │                │              │        │                          │                │李麗卿」署名1枚 │
 │    │                │              │        │                          │                │。              │
 ├──┼────────┼───────┼────┼─────────────┼────────┼────────┤
 │ 70 │花旗銀行        │98年9月11日   │   3,800│ 全聯有線電視股份有限公司 │刑法第339 條第2 │本件消費之全聯有│
 │    │0000000000000000│              │        │ 播放電視服務之利益       │、第216 條、第  │線電視信用卡繳款│
 │    │                │              │        │                          │210 條          │單之持卡人欄上偽│
 │    │                │              │        │                          │                │造之「李麗卿」署│
 │    │                │              │        │                          │                │名1 枚。        │
 ├──┼────────┼───────┼────┼─────────────┼────────┼────────┤
 │ 71 │渣打銀行        │98年9月19日   │   1,629│燦坤3Ｃ鹽行店-臺南        │刑法第339 條第1 │本件消費之信用卡│
 │    │0000000000000000│              │        │電器用品費用              │、第216 條、第  │簽帳單之特約商店│
 │    │                │              │        │                          │210 條          │存根聯上偽造之「│
 │    │                │              │        │                          │                │李麗卿」署名1枚 │
 │    │                │              │        │                          │                │。              │
 ├──┼────────┼───────┼────┼─────────────┼────────┼────────┤
 │ 72 │新光銀行        │98年9月21日   │   1,040│全聯有線電視股份有線公司  │刑法第339 條第2 │本件消費之全聯有│
 │    │0000000000000000│              │        │播放視服務之利益          │、第216 條、第  │線電視信用卡繳款│
 │    │                │              │        │                          │210 條          │單之持卡人欄上偽│
 │    │                │              │        │                          │                │造之「李麗卿」署│
 │    │                │              │        │                          │                │名1 枚。        │
 │    │                │              ├────┼─────────────┤                ├────────┤
 │    │                │              │   1,040│全聯有線電視股份有線公司  │                │本件消費之全聯有│
 │    │                │              │        │播放視服務之利益          │                │線電視信用卡繳款│
 │    │                │              │        │                          │                │單之持卡人欄上偽│
 │    │                │              │        │                          │                │造之「李麗卿」署│
 │    │                │              │        │                          │                │名1 枚。        │
 ├──┼────────┼───────┼────┼─────────────┼────────┼────────┤
 │ 73 │新光銀行        │98年9月25日   │   1,153│遠傳電信股份有限公司      │同上            │本件消費之信用卡│
 │    │0000000000000000│              │        │通話服務之利益            │                │繳款授權書上持卡│
 │    │                │              │        │                          │                │人欄之偽造「李麗│
 │    │                │              │        │                          │                │卿」署名1 枚。  │
 │    │                │              │        │                          │                │                │
 │    │                │              ├────┼─────────────┤                ├────────┤
 │    │                │              │   1,769│遠傳電信股份有限公司      │                │本件消費之信用卡│
 │    │                │              │        │通話服務之利益            │                │繳款授權書上持卡│
 │    │                │              │        │                          │                │人欄之偽造「李麗│
 │    │                │              │        │                          │                │卿」署名1 枚。  │
 │    │                │              │        │                          │                │                │
 ├──┼────────┼───────┼────┼─────────────┼────────┼────────┤
 │ 74 │萬泰銀行        │98年10月1日   │     486│長榮聯企業（股）公司      │刑法第339 條第1 │本件消費之信用卡│
 │    │0000000000000000│              │        │日常用品費用              │項、第216 條、第│簽帳單之特約商店│
 │    │                │              │        │                          │210 條          │存根聯上偽造之「│
 │    │                │              │        │                          │                │李麗卿」署名1枚 │
 │    │                │              │        │                          │                │。              │
 ├──┼────────┼───────┼────┼─────────────┼────────┼────────┤
 │ 75 │大眾銀行        │98年10月2日   │     800│重陽橋加油站（股）公司    │同上            │本件消費之信用卡│
 │    │0000000000000000│              │        │加油費用                  │                │簽帳單之特約商店│
 │    │                │              │        │                          │                │存根聯上偽造之「│
 │    │                │              │        │                          │                │李麗卿」署名1枚 │
 │    │                │              │        │                          │                │。              │
 ├──┼────────┼───────┼────┼─────────────┼────────┼────────┤
 │ 76 │大眾銀行        │98年10月5日   │     610│重陽橋加油站（股）公司    │同上            │本件消費之信用卡│
 │    │0000000000000000│              │        │加油費用                  │                │簽帳單之特約商店│
 │    │                │              │        │                          │                │存根聯上偽造之「│
 │    │                │              │        │                          │                │李麗卿」署名1枚 │
 │    │                │              │        │                          │                │。              │
 ├──┼────────┼───────┼────┼─────────────┼────────┼────────┤
 │ 77 │大眾銀行        │98年10月8日   │     700│重陽橋加油站（股）公司    │同上            │本件消費之信用卡│
 │    │0000000000000000│              │        │加油費用                  │                │簽帳單之特約商店│
 │    │                │              │        │                          │                │存根聯上偽造之「│
 │    │                │              │        │                          │                │李麗卿」署名1枚 │
 │    │                │              │        │                          │                │。              │
 ├──┼────────┼───────┼────┼─────────────┼────────┼────────┤
 │ 78 │大眾銀行        │98年10月12日  │     800│重陽橋加油站（股）公司    │同上            │本件消費之信用卡│
 │    │0000000000000000│              │        │加油費用                  │                │簽帳單之特約商店│
 │    │                │              │        │                          │                │存根聯上偽造之「│
 │    │                │              │        │                          │                │李麗卿」署名1枚 │
 │    │                │              │        │                          │                │。              │
 ├──┼────────┼───────┼────┼─────────────┼────────┼────────┤
 │ 79 │大眾銀行        │98年10月15日  │     800│重陽橋加油站（股）公司    │同上            │本件消費之信用卡│
 │    │0000000000000000│              │        │加油費用                  │                │簽帳單之特約商店│
 │    │                │              │        │                          │                │存根聯上偽造之「│
 │    │                │              │        │                          │                │李麗卿」署名1枚 │
 │    │                │              │        │                          │                │。              │
 ├──┼────────┼───────┼────┼─────────────┼────────┼────────┤
 │ 80 │新光銀行        │98年10月27日  │   5,520│美商大溪地諾麗國際行銷公司│同上            │本件消費之信用卡│
 │    │0000000000000000│              │        │果汁費用                  │                │簽帳單之特約商店│
 │    │                │              │        │                          │                │存根聯上偽造之「│
 │    │                │              │        │                          │                │李麗卿」署名1枚 │
 │    │                │              │        │                          │                │。              │
 ├──┼────────┼───────┼────┼─────────────┼────────┼────────┤
 │ 81 │大眾銀行        │98年11月6日   │     840│重陽橋加油站（股）公司    │同上            │本件消費之信用卡│
 │    │0000000000000000│              │        │加油費用                  │                │簽帳單之特約商店│
 │    │                │              │        │                          │                │存根聯上偽造之「│
 │    │                │              │        │                          │                │李麗卿」署名1枚 │
 │    │                │              │        │                          │                │。              │
 ├──┼────────┼───────┼────┼─────────────┼────────┼────────┤
 │ 82 │新光銀行        │98年11月11日  │     372│遠傳電信                  │刑法第339 條第2 │本件消費之信用卡│
 │    │0000000000000000│              │        │通話服務之利益            │、第216 條、第  │繳款授權書上持卡│
 │    │                │              │        │                          │210 條          │人欄之偽造「李麗│
 │    │                │              │        │                          │                │卿」署名1 枚。  │
 │    │                │              │        │                          │                │                │
 │    │                │              ├────┼─────────────┤                ├────────┤
 │    │                │              │     740│遠傳電信                  │                │本件消費之信用卡│
 │    │                │              │        │通話服務之利益            │                │繳款授權書上持卡│
 │    │                │              │        │                          │                │人欄之偽造「李麗│
 │    │                │              │        │                          │                │卿」署名1 枚。  │
 ├──┼────────┼───────┼────┼─────────────┼────────┼────────┤
 │    │大眾銀行        │98年11月11日  │     850│重陽橋加油站（股）公司    │刑法第339 條第1 │本件消費之信用卡│
 │83  │0000000000000000│              │        │加油費用                  │項、第216 條、第│簽帳單之特約商店│
 │    │                │              │        │                          │210 條          │存根聯上偽造之「│
 │    │                │              │        │                          │                │李麗卿」署名1枚 │
 │    │                │              │        │                          │                │。              │
 ├──┼────────┼───────┼────┼─────────────┼────────┼────────┤
 │ 84 │花旗銀行        │98年11月12日  │     396│臺灣大哥大                │刑法第339 條第2 │本件消費之信用卡│
 │    │0000000000000000│              │        │通話服務之利益            │、第216 條、第  │繳款授權書持卡人│
 │    │                │              │        │                          │210 條          │欄上偽造「李麗卿│
 │    │                │              │        │                          │                │」署名1 枚。    │
 │    │                │              │        │                          │                │                │
 │    │                │              ├────┼─────────────┤                ├────────┤
 │    │                │              │     519│臺灣大哥大                │                │本件消費之信用卡│
 │    │                │              │        │通話服務之利益            │                │繳款授權書持卡人│
 │    │                │              │        │                          │                │欄上偽造「李麗卿│
 │    │                │              │        │                          │                │」署名1 枚。    │
 │    │                │              ├────┼─────────────┤                ├────────┤
 │    │                │              │     893│臺灣大哥大                │                │本件消費之信用卡│
 │    │                │              │        │通話服務之利益            │                │繳款授權書持卡人│
 │    │                │              │        │                          │                │欄上偽造「李麗卿│
 │    │                │              │        │                          │                │」署名1 枚。    │
 ├──┼────────┼───────┼────┼─────────────┼────────┼────────┤
 │ 85 │大眾銀行        │98年11月17日  │     750│重陽橋加油站（股）公司    │刑法第339 條第1 │本件消費之信用簽│
 │    │0000000000000000│              │        │加油費用                  │項、第216 條、第│根聯上偽造之「李│
 │    │                │              │        │                          │210 條          │帳單之特約商店存│
 │    │                │              │        │                          │                │麗卿」署名1 枚。│
 │    │                │              │        │                          │                │                │
 ├──┼────────┼───────┼────┼─────────────┼────────┼────────┤
 │ 86 │國泰世華銀行    │98年11月19日  │   1,837│全家福鞋業股份有限公司    │同上            │本件消費之信用簽│
 │    │0000000000000000│              │        │鞋類製品費用              │                │帳單之特約商店存│
 │    │                │              │        │                          │                │根聯上偽造之「李│
 │    │                │              │        │                          │                │麗卿」署名1 枚。│
 │    │                │              │        │                          │                │                │
 ├──┼────────┼───────┼────┼─────────────┼────────┼────────┤
 │ 87 │大眾銀行        │98年11月25日  │     900│重陽橋加油站（股）公司    │同上            │本件消費之信用簽│
 │    │0000000000000000│              │        │加油費用                  │                │帳單之特約商店存│
 │    │                │              │        │                          │                │根聯上偽造之「李│
 │    │                │              │        │                          │                │麗卿」署名1 枚。│
 │    │                │              │        │                          │                │                │
 ├──┼────────┼───────┼────┼─────────────┼────────┼────────┤
 │ 88 │大眾銀行        │98年11月26日  │   4,250│CASTROL AUT               │同上            │本件消費之信用簽│
 │    │0000000000000000│              │        │電腦零件費用              │                │帳單之特約商店存│
 │    │                │              │        │                          │                │根聯上偽造之「李│
 │    │                │              │        │                          │                │麗卿」署名1 枚。│
 │    │                │              │        │                          │                │                │
 ├──┼────────┼───────┼────┼─────────────┼────────┼────────┤
 │ 89 │大眾銀行        │98年11月30日  │     850│臺灣中油宜蘭加油站        │同上            │本件消費之信用簽│
 │    │0000000000000000│              │        │加油費用                  │                │帳單之特約商店存│
 │    │                │              │        │                          │                │根聯上偽造之「李│
 │    │                │              │        │                          │                │麗卿」署名1 枚。│
 │    │                │              │        │                          │                │                │
 ├──┼────────┼───────┼────┼─────────────┼────────┼────────┤
 │ 90 │國泰世華銀行    │98年12月3日   │     870│重陽橋加油站（股）公司    │同上            │本件消費之信用簽│
 │    │0000000000000000│              │        │加油費用                  │                │帳單之特約商店存│
 │    │                │              │        │                          │                │根聯上偽造之「李│
 │    │                │              │        │                          │                │麗卿」署名1 枚。│
 │    │                │              │        │                          │                │                │
 ├──┼────────┼───────┼────┼─────────────┼────────┼────────┤
 │ 91 │萬泰銀行        │98年12月7日   │     900│重陽橋加油站（股）公司    │同上            │本件消費之信用簽│
 │    │0000000000000000│              │        │加油費用                  │                │帳單之特約商店存│
 │    │                │              │        │                          │                │根聯上偽造之「李│
 │    │                │              │        │                          │                │麗卿」署名1 枚。│
 │    │                │              │        │                          │                │                │
 ├──┼────────┼───────┼────┼─────────────┼────────┼────────┤
 │    │新光銀行        │98年12月7日   │   1,900│全聯有線電視股份有線公司  │刑法第339 條第2 │全聯有線電視信用│
 │    │0000000000000000│              │        │播放電視服務之利益        │、第216 條、第  │卡繳款單之持卡人│
 │92  │                │              │        │                          │210 條          │欄上偽造之「李麗│
 │    │                │              │        │                          │                │卿」署名1 枚。  │
 │    │                │              ├────┼─────────────┤                ├────────┤
 │    │                │              │   1,900│全聯有線電視股份有線公司  │                │全聯有線電視信用│
 │    │                │              │        │播放電視服務之利益        │                │卡繳款單持卡人欄│
 │    │                │              │        │                          │                │上偽造之「李麗卿│
 │    │                │              │        │                          │                │」署名1 枚。    │
 ├──┼────────┼───────┼────┼─────────────┼────────┼────────┤
 │ 93 │新光銀行        │98年12月10日  │     520│全聯有線電視股份有線公司  │同上            │全聯有線電視信用│
 │    │0000000000000000│              │        │播放電視服務之利益        │                │卡繳款單之持卡人│
 │    │                │              │        │                          │                │欄上偽造之「李麗│
 │    │                │              │        │                          │                │卿」署名1 枚。  │
 ├──┼────────┼───────┼────┼─────────────┼────────┼────────┤
 │ 94 │萬泰銀行        │98年12月14日  │     950│重陽橋加油站（股）公司    │刑法第339 條第1 │本件消費之信用簽│
 │    │0000000000000000│              │        │加油費用                  │項、第216 條、第│帳單之特約商店存│
 │    │                │              │        │                          │210 條          │根聯上偽造之「李│
 │    │                │              │        │                          │                │麗卿」署名1 枚。│
 │    │                │              ├────┼─────────────┤                ├────────┤
 │    │                │              │     392│全家福鞋業股份有限公司正義│                │本件消費之信用簽│
 │    │                │              │        │分公司                    │                │帳單之特約商店存│
 │    │                │              │        │鞋類製品費用              │                │根聯上偽造之「李│
 │    │                │              │        │                          │                │麗卿」署名1 枚。│
 ├──┼────────┼───────┼────┼─────────────┼────────┼────────┤
 │ 95 │花旗銀行        │98年12月15日  │     500│臺灣大哥大                │刑法第339 條第2 │信用卡繳款授權書│
 │    │0000000000000000│              │        │通話服務之利益            │、第216 條、第  │持卡人欄上偽造「│
 │    │                │              │        │                          │210 條          │李麗卿」署名1 枚│
 │    │                │              ├────┼─────────────┤                ├────────┤
 │    │                │              │     600│臺灣大哥大                │                │信用卡繳款授權書│
 │    │                │              │        │通話服務之利益            │                │持卡人欄上偽造「│
 │    │                │              │        │                          │                │李麗卿」署名1 枚│
 ├──┼────────┼───────┼────┼─────────────┼────────┼────────┤
 │ 96 │萬泰銀行        │98年12月17日  │     790│重陽橋加油站（股）公司    │刑法第339 條第1 │本件消費之信用簽│
 │    │0000000000000000│              │        │加油費用                  │項、第216 條、第│帳單之特約商店存│
 │    │                │              │        │                          │210 條          │根聯上偽造之「李│
 │    │                │              │        │                          │                │麗卿」署名1 枚。│
 ├──┼────────┼───────┼────┼─────────────┼────────┼────────┤
 │ 97 │萬泰銀行        │98年12月20日  │     800│重陽橋加油站（股）公司    │同上            │本件消費之信用簽│
 │    │0000000000000000│              │        │加油費用                  │                │帳單之特約商店存│
 │    │                │              │        │                          │                │根聯上偽造之「李│
 │    │                │              │        │                          │                │麗卿」署名1 枚。│
 ├──┼────────┼───────┼────┼─────────────┼────────┼────────┤
 │ 98 │國泰世華銀行    │98年12月21日  │   8,200│玖大輪胎汽車保養有限公司  │同上            │本件消費之信用簽│
 │    │0000000000000000│              │        │汽車維修保養費用          │                │帳單之特約商店存│
 │    │                │              │        │                          │                │根聯上偽造之「李│
 │    │                │              │        │                          │                │麗卿」署名1 枚。│
 ├──┼────────┼───────┼────┼─────────────┼────────┼────────┤
 │ 99 │國泰銀行        │98年12月23日  │     800│重陽橋加油站（股）公司    │同上            │本件消費之信用簽│
 │    │0000000000000000│              │        │加油費用                  │                │帳單之特約商店存│
 │    │                │              │        │                          │                │根聯上偽造之「李│
 │    │                │              │        │                          │                │麗卿」署名1 枚。│
 ├──┼────────┼───────┼────┼─────────────┼────────┼────────┤
 │ 100│國泰銀行        │98年12月25日  │     900│重陽橋加油站（股）公司    │同上            │本件消費之信用簽│
 │    │0000000000000000│              │        │加油費用                  │                │帳單之特約商店存│
 │    │                │              │        │                          │                │根聯上偽造之「李│
 │    │                │              │        │                          │                │麗卿」署名1 枚。│
 ├──┼────────┼───────┼────┼─────────────┼────────┼────────┤
 │ 101│花旗銀行        │99年1月11日   │     201│臺灣大哥大                │刑法第339 條第2 │本件消費之信用卡│
 │    │0000000000000000│              │        │通話服務之利益            │、第216 條、第  │繳款授權書持卡人│
 │    │                │              │        │                          │210 條          │欄上偽造「李麗卿│
 │    │                │              │        │                          │                │」署名1 枚。    │
 │    │                │              ├────┼─────────────┤                ├────────┤
 │    │                │              │     500│臺灣大哥大                │                │本件消費之信用卡│
 │    │                │              │        │通話服務之利益            │                │繳款授權書持卡人│
 │    │                │              │        │                          │                │欄上偽造「李麗卿│
 │    │                │              │        │                          │                │」署名1 枚。    │
 │    │                │              ├────┼─────────────┤                ├────────┤
 │    │                │              │     559│臺灣大哥大                │                │本件消費之信用卡│
 │    │                │              │        │通話服務之利益            │                │繳款授權書持卡人│
 │    │                │              │        │                          │                │欄上偽造「李麗卿│
 │    │                │              │        │                          │                │」署名1 枚。    │
 │    │                │              ├────┼─────────────┤                ├────────┤
 │    │                │              │     600│臺灣大哥大                │                │本件消費之信用卡│
 │    │                │              │        │通話服務之利益            │                │繳款授權書持卡人│
 │    │                │              │        │                          │                │欄上偽造「李麗卿│
 │    │                │              │        │                          │                │」署名1 枚。    │
 ├──┼────────┼───────┼────┼─────────────┼────────┼────────┤
 │    │萬泰銀行        │99年1月12日   │      90│臺灣中油重陽路站          │刑法第339 條第1 │本件消費之信用簽│
 │102 │0000000000000000│              │        │加油費用                  │項、第216 條、第│帳單之特約商店存│
 │    │                │              │        │                          │210 條          │根聯上偽造之「李│
 │    │                │              │        │                          │                │麗卿」署名1 枚。│
 │    │                │              ├────┼─────────────┤                ├────────┤
 │    │                │              │     680│小北百貨-三重店           │                │本件消費之信用簽│
 │    │                │              │        │日常用品費用              │                │帳單之特約商店存│
 │    │                │              │        │                          │                │根聯上偽造之「李│
 │    │                │              │        │                          │                │麗卿」署名1 枚。│
 ├──┼────────┼───────┼────┼─────────────┼────────┼────────┤
 │ 103│萬泰銀行        │99年1月17日   │   1,120│臺灣中油重陽路站          │刑法第339 條第1 │本件消費之信用簽│
 │    │0000000000000000│              │        │加油費用                  │項、第216 條、第│帳單之特約商店存│
 │    │                │              │        │                          │210 條          │根聯上偽造之「李│
 │    │                │              │        │                          │                │麗卿」署名1 枚。│
 │    │                │              ├────┼─────────────┤                ├────────┤
 │    │                │              │     200│正大加油站                │                │本件消費之信用簽│
 │    │                │              │        │加油費用                  │                │帳單之特約商店存│
 │    │                │              │        │                          │                │根聯上偽造之「李│
 │    │                │              │        │                          │                │麗卿」署名1 枚。│
 ├──┼────────┼───────┼────┼─────────────┼────────┼────────┤
 │ 104│萬泰銀行        │99年1月18日   │     100│重陽橋加油站（股）公司    │同上            │本件消費之信用簽│
 │    │0000000000000000│              │        │加油費用                  │                │帳單之特約商店存│
 │    │                │              │        │                          │                │根聯上偽造之「李│
 │    │                │              │        │                          │                │麗卿」署名1 枚。│
 ├──┼────────┼───────┼────┼─────────────┼────────┼────────┤
 │ 105│萬泰銀行        │99年1月24日   │     101│重陽橋加油站（股）公司    │同上            │本件消費之信用簽│
 │    │0000000000000000│              │        │加油費用                  │                │帳單之特約商店存│
 │    │                │              │        │                          │                │根聯上偽造之「李│
 │    │                │              │        │                          │                │麗卿」署名1 枚。│
 ├──┼────────┼───────┼────┼─────────────┼────────┼────────┤
 │ 106│萬泰銀行        │99年1月28日   │     100│臺灣中油重陽路站          │同上            │本件消費之信用簽│
 │    │0000000000000000│              │        │加油費用                  │                │帳單之特約商店存│
 │    │                │              │        │                          │                │根聯上偽造之「李│
 │    │                │              │        │                          │                │麗卿」署名1 枚。│
 ├──┼────────┼───────┼────┼─────────────┼────────┼────────┤
 │ 107│萬泰銀行        │99年1月30日   │     100│重陽橋加油站（股）公司    │刑法第339 條第1 │本件消費之信用簽│
 │    │0000000000000000│              │        │加油費用                  │項、第216 條、第│帳單之特約商店存│
 │    │                │              │        │                          │210 條          │根聯上偽造之「李│
 │    │                │              │        │                          │                │麗卿」署名1 枚。│
 │    │                │              ├────┼─────────────┤                ├────────┤
 │    │                │              │     100│重陽橋加油站（股）公司    │                │本件消費之信用簽│
 │    │                │              │        │加油費用                  │                │帳單之特約商店存│
 │    │                │              │        │                          │                │根聯上偽造之「李│
 │    │                │              │        │                          │                │麗卿」署名1 枚。│
 ├──┼────────┼───────┼────┼─────────────┼────────┼────────┤
 │ 108│國泰世華銀行    │99年1月31日   │     598│小北百貨-三重店           │同上            │本件消費之信用簽│
 │    │0000000000000000│              │        │日常用品費用              │                │帳單之特約商店存│
 │    │                │              │        │                          │                │根聯上偽造之「李│
 │    │                │              │        │                          │                │麗卿」署名1 枚。│
 ├──┼────────┼───────┼────┼─────────────┼────────┼────────┤
 │ 109│國泰世華銀行    │99年2月2日    │     210│重陽橋加油站（股）公司    │同上            │本件消費之信用簽│
 │    │0000000000000000│              │        │加油費用                  │                │帳單之特約商店存│
 │    │                │              │        │                          │                │根聯上偽造之「李│
 │    │                │              │        │                          │                │麗卿」署名1 枚。│
 ├──┼────────┼───────┼────┼─────────────┼────────┼────────┤
 │ 110│國泰世華銀行    │99年2月3日    │   4,700│成功大學                  │刑法第339 條第2 │本件消費之信用卡│
 │    │0000000000000000│              │        │教育服務之利益            │、第216 條、第  │繳款授權書持卡人│
 │    │                │              │        │                          │210 條          │欄上偽造「李麗卿│
 │    │                │              │        │                          │                │」署名1 枚。    │
 │    ├────────┤              ├────┼─────────────┤                ├────────┤
 │    │花旗銀行        │              │   1,370│泰北高中                  │                │本件消費之信用卡│
 │    │0000000000000000│              │        │教育服務之利益            │                │繳款授權書持卡人│
 │    │                │              │        │                          │                │欄上偽造「李麗卿│
 │    │                │              │        │                          │                │」署名1 枚。    │
 ├──┼────────┼───────┼────┼─────────────┼────────┼────────┤
 │ 111│花旗銀行        │99年2月5日    │     105│臺灣中油重陽路站          │刑法第339 條第1 │本件消費之信用簽│
 │    │0000000000000000│              │        │加油費用                  │、第216 條、第  │帳單之特約商店存│
 │    │                │              │        │                          │210 條          │根聯上偽造之「李│
 │    │                │              │        │                          │                │麗卿」署名1 枚。│
 │    │                │              ├────┼─────────────┤                ├────────┤
 │    │                │              │     762│小北百貨-三重店           │                │本件消費之信用簽│
 │    │                │              │        │日常用品費用              │                │帳單之特約商店存│
 │    │                │              │        │                          │                │根聯上偽造之「李│
 │    │                │              │        │                          │                │麗卿」署名1 枚。│
 ├──┼────────┼───────┼────┼─────────────┼────────┼────────┤
 │ 112│新光銀行        │99年2月8日    │     520│全聯有線電視股份有線公司  │刑法第339 條第2 │全聯有線電視信用│
 │    │0000000000000000│              │        │播放電視服務之利益        │、第216 條、第  │卡繳款單持卡人欄│
 │    │                │              │        │                          │210 條          │上偽造之「李麗卿│
 │    │                │              │        │                          │                │」署名1 枚。    │
 ├──┼────────┼───────┼────┼─────────────┼────────┼────────┤
 │ 113│花旗銀行        │99年2月11日   │     785│小北百貨-三重店           │刑法第339 條第1 │本件消費之信用簽│
 │    │0000000000000000│              │        │日常用品費用              │項、第216 條、第│帳單之特約商店存│
 │    │                │              │        │                          │210 條          │根聯上偽造之「李│
 │    │                │              │        │                          │                │麗卿」署名1 枚。│
 ├──┼────────┼───────┼────┼─────────────┼────────┼────────┤
 │ 114│花旗銀行        │99年2月14日   │      92│臺灣中油重陽路站          │同上            │本件消費之信用簽│
 │    │0000000000000000│              │        │加油費用                  │                │帳單之特約商店存│
 │    │                │              │        │                          │                │根聯上偽造之「李│
 │    │                │              │        │                          │                │麗卿」署名1 枚。│
 ├──┼────────┼───────┼────┼─────────────┼────────┼────────┤
 │ 115│花旗銀行        │99年2月16日   │     475│小北百貨-三重店           │同上            │本件消費之信用簽│
 │    │0000000000000000│              │        │日常用品費用              │                │帳單之特約商店存│
 │    │                │              │        │                          │                │根聯上偽造之「李│
 │    │                │              │        │                          │                │麗卿」署名1 枚。│
 ├──┼────────┼───────┼────┼─────────────┼────────┼────────┤
 │ 116│國泰世華銀行    │99年2月21日   │     300│正大加油站                │刑法第339 條第1 │本件消費之信用簽│
 │    │0000000000000000│              │        │加油費用                  │項、第216 條、第│帳單之特約商店存│
 │    │                │              │        │                          │210 條          │根聯上偽造之「李│
 │    │                │              │        │                          │                │麗卿」署名1 枚。│
 │    │                │              ├────┼─────────────┤                ├────────┤
 │    │                │              │     900│重陽橋加油站（股）公司    │                │本件消費之信用簽│
 │    │                │              │        │加油費用                  │                │帳單之特約商店存│
 │    │                │              │        │                          │                │根聯上偽造之「李│
 │    │                │              │        │                          │                │麗卿」署名1 枚。│
 ├──┼────────┼───────┼────┼─────────────┼────────┼────────┤
 │    │新光銀行        │99年2月21日   │   1,000│臺灣大哥大股份公司        │刑法第339 條第2 │本件消費之信用卡│
 │    │0000000000000000│              │        │通話服務之利益            │、第216 條、第  │繳款授權書持卡人│
 │    │                │              │        │                          │210 條          │欄上偽造「李麗卿│
 │117 │                │              │        │                          │                │」署名1 枚。    │
 │    │                │              ├────┼─────────────┤                ├────────┤
 │    │                │              │     549│臺灣大哥大股份公司        │                │本件消費之信用卡│
 │    │                │              │        │通話服務之利益            │                │繳款授權書持卡人│
 │    │                │              │        │                          │                │欄上偽造「李麗卿│
 │    │                │              │        │                          │                │」署名1 枚。    │
 ├──┼────────┼───────┼────┼─────────────┼────────┼────────┤
 │ 118│花旗銀行        │99年2月23日   │     488│小北百貨-三重店           │刑法第339 條第1 │本件消費之信用簽│
 │    │0000000000000000│              │        │日常用品費用              │項、第216 條、第│帳單之特約商店存│
 │    │                │              │        │                          │210 條          │根聯上偽造之「李│
 │    │                │              │        │                          │                │麗卿」署名1 枚。│
 ├──┼────────┼───────┼────┼─────────────┼────────┼────────┤
 │ 119│花旗銀行        │99年3月1日    │      95│臺灣中油重陽路站          │同上            │本件消費之信用簽│
 │    │0000000000000000│              │        │加油費用                  │                │帳單之特約商店存│
 │    │                │              │        │                          │                │根聯上偽造之「李│
 │    │                │              │        │                          │                │麗卿」署名1 枚。│
 ├──┼────────┼───────┼────┼─────────────┼────────┼────────┤
 │ 120│新光銀行        │99年3月8日    │     520│全聯有線電視股份有線公司  │刑法第339 條第2 │本件消費之全聯有│
 │    │0000000000000000│              │        │播放電視服務之利益        │、第216 條、第  │線電視信用卡繳款│
 │    │                │              │        │                          │210 條          │單持卡人欄上偽造│
 │    │                │              │        │                          │                │之「李麗卿」署名│
 │    │                │              │        │                          │                │1枚 。          │
 └──┴────────┴───────┴────┴─────────────┴────────┴────────┘
附表七：
 ┌──┬────────┬───────┬────┬─────────────┐
 │編號│   卡  號       │  時間        │領款金額│地點                      │
 │    │                │              │ （元） │                          │
 ├──┼────────┼───────┼────┼─────────────┤
 │ 1  │萬泰銀行現金卡  │96年5月16日   │ 20,000 │萬泰銀行                  │
 │    │000000000000    │              ├────┤                          │
 │    │                │              │ 20,000 │                          │
 ├──┼────────┼───────┼────┼─────────────┤
 │ 2  │同上            │96年7月11日   │  3,000 │萬泰銀行                  │
 │    │                │              ├────┤                          │
 │    │                │              │  2,000 │                          │
 ├──┼────────┼───────┼────┼─────────────┤
 │ 3  │同上            │96年8月14日   │  3,000 │萬泰銀行                  │
 ├──┼────────┼───────┼────┼─────────────┤
 │ 4  │同上            │96年8月31日   │  1,000 │萬泰銀行                  │
 ├──┼────────┼───────┼────┼─────────────┤
 │ 5  │同上            │96年11月1日   │  3,000 │萬泰銀行                  │
 ├──┼────────┼───────┼────┼─────────────┤
 │ 6  │國泰世華信用卡  │97年2月19日   │   5,000│中華郵政股份有限公司      │
 │    │0000000000000000│              │        │                          │
 ├──┼────────┼───────┼────┼─────────────┤
 │ 7  │萬泰銀行現金卡  │97年3月1日    │   5,000│萬泰銀行                  │
 │    │000000000000    │              │        │                          │
 ├──┼────────┼───────┼────┼─────────────┤
 │ 8  │同上            │97年3月25日   │   1,000│萬泰銀行                  │
 ├──┼────────┼───────┼────┼─────────────┤
 │ 9  │同上            │97年4月7日    │   1,000│萬泰銀行                  │
 ├──┼────────┼───────┼────┼─────────────┤
 │ 10 │萬泰銀行現金卡  │97年6月3日    │   2,000│萬泰銀行                  │
 │    │000000000000    │              │        │                          │
 ├──┼────────┼───────┼────┼─────────────┤
 │ 11 │大眾銀行信用卡  │97年6月3日    │  20,000│國泰世華銀行蘆洲分行      │
 │    │0000000000000000│              │        │                          │
 ├──┼────────┼───────┼────┼─────────────┤
 │ 12 │大眾銀行信用卡  │97年6月4日    │  20,000│國泰世華銀行蘆洲分行      │
 │    │0000000000000000│              │        │                          │
 ├──┼────────┼───────┼────┼─────────────┤
 │ 13 │萬泰銀行現金卡  │97年7月12日   │   1,000│萬泰銀行                  │
 │    │000000000000    │              │        │                          │
 ├──┼────────┼───────┼────┼─────────────┤
 │ 14 │同上            │97年8月25日   │   3,000│萬泰銀行                  │
 ├──┼────────┼───────┼────┼─────────────┤
 │ 15 │同上            │97年12月31日  │   4,000│萬泰銀行                  │
 ├──┼────────┼───────┼────┼─────────────┤
 │ 16 │同上            │98年2月2日    │   2,000│萬泰銀行                  │
 ├──┼────────┼───────┼────┼─────────────┤
 │ 17 │新光銀行        │98年2月26日   │  10,000│臺灣新光商業銀行蘆洲分行  │
 │    │0000000000000000│              │        │                          │
 ├──┼────────┼───────┼────┼─────────────┤
 │ 18 │萬泰銀行現金卡  │98年3月2日    │ 1,000  │萬泰銀行                  │
 │    │000000000000    │              │        │                          │
 ├──┼────────┼───────┼────┼─────────────│
 │ 19 │新光銀行信用卡  │98年3月2日    │   5,000│臺灣新光商業銀行蘆洲分行  │
 │    │0000000000000000│              │        │                          │
 ├──┼────────┼───────┼────┼─────────────┤
 │ 20 │花旗銀行信用卡  │98年3月20日   │   4,000│國泰世華銀行蘆洲分行      │
 │    │0000000000000000│              │        │                          │
 ├──┼────────┼───────┼────┼─────────────┤
 │ 21 │萬泰銀行現金卡  │98年4月4日    │   2,000│萬泰銀行                  │
 │    │000000000000    │              │        │                          │
 ├──┼────────┼───────┼────┼─────────────┤
 │ 22 │萬泰銀行信用卡  │98年4月27日   │  10,000│萬泰銀行蘆洲分行          │
 │    │0000000000000000│              │        │                          │
 ├──┼────────┼───────┼────┼─────────────┤
 │ 23 │同上            │98年5月9日    │   2,000│萬泰銀行                  │
 │    │                │              │        │                          │
 ├──┼────────┼───────┼────┼─────────────┤
 │ 24 │同上            │98年7月6日    │   3,000│萬泰銀行                  │
 │    │                │              │        │                          │
 ├──┼────────┼───────┼────┼─────────────┤
 │ 25 │國泰世華信用卡  │98年7月23日   │  20,000│萬泰銀行蘆洲分行          │
 │    │0000000000000000│              │        │                          │
 │    │                │              │        │                          │
 ├──┼────────┼───────┼────┼─────────────┤
 │ 26 │同上            │98年7月25日   │  10,000│萬泰銀行蘆洲分行          │
 ├──┼────────┼───────┼────┼─────────────┤
 │ 27 │萬泰銀行現金卡  │98年8月15日   │   1,500│萬泰銀行                  │
 │    │000000000000    │              │        │                          │
 ├──┼────────┼───────┼────┼─────────────┤
 │ 28 │大眾銀行信用卡  │98年8月29日   │  10,000│中華郵政股份有限公司      │
 │    │0000000000000000│              │        │                          │
 ├──┼────────┼───────┼────┼─────────────┤
 │ 29 │同上            │98年9月1日    │  1,000 │中華郵政股份有限公司      │
 ├──┼────────┼───────┼────┼─────────────┤
 │ 30 │萬泰銀行現金卡  │98年9月15日   │  1,000 │萬泰銀行                  │
 │    │000000000000    │              ├────┤                          │
 │    │                │              │    500 │                          │
 ├──┼────────┼───────┼────┼─────────────┤
 │ 31 │國泰世華信用卡  │98年10月13日  │   8,000│萬泰銀行三重分行          │
 │    │0000000000000000│              │        │                          │
 ├──┼────────┼───────┼────┼─────────────┤
 │ 32 │大眾銀行信用卡  │98年11月11日  │   5,000│中華郵政股份有限公司      │
 │    │0000000000000000│              │        │                          │
 ├──┼────────┼───────┼────┼─────────────┤
 │ 33 │萬泰銀行現金卡  │98年11月14日  │   1,200│萬泰銀行                  │
 │    │000000000000    │              │        │                          │
 ├──┼────────┼───────┼────┼─────────────┤
 │ 34 │同上            │98年11月26日  │   1,600│萬泰銀行                  │
 ├──┼────────┼───────┼────┼─────────────┤
 │ 35 │同上            │99年1月4日    │   1,000│萬泰銀行                  │
 │    │                │              ├────┤                          │
 │    │                │              │     500│                          │
 ├──┼────────┼───────┼────┼─────────────┤
 │ 36 │大眾銀行信用卡  │99年1月6日    │   1,000│中華郵政股份有限公司      │
 │    │0000000000000000│              │        │                          │
 ├──┼────────┼───────┼────┼─────────────┤
 │ 37 │同上            │99年1月13日   │   2,000│中華郵政股份有限公司      │
 └──┴────────┴───────┴────┴─────────────┘
上列正本證明與原本無異。
如不服本判決，應於判決送達後10日內敘明上訴理由，向本院提
出上訴狀 (應附繕本) ，上訴於臺灣高等法院。其未敘述上訴理
由者，應於上訴期間屆滿後20日內向本院補提理由書「切勿逕送
上級法院」。
                                      書記官  謝怡貞
中    華    民    國   100    年    9     月    16    日
附錄本案論罪科刑法條全文：
中華民國刑法第210條
偽造、變造私文書，足以生損害於公眾或他人者，處 5 年以下
有期徒刑。
中華民國刑法第216條
行使第 210 條至第 215 條之文書者，依偽造、變造文書或登載
不實事項或使登載不實事項之規定處斷。
中華民國刑法第339條
意圖為自己或第三人不法之所有，以詐術使人將本人或第三人之
物交付者，處 5 年以下有期徒刑、拘役或科或併科 1 千元以下
罰金。
以前項方法得財產上不法之利益或使第三人得之者，亦同。
前二項之未遂犯罰之。
中華民國刑法第339條之2
意圖為自己或第三人不法之所有，以不正方法由自動付款設備取
得他人之物者，處 3 年以下有期徒刑、拘役或 1 萬元以下罰金
。
以前項方法得財產上不法之利益或使第三人得之者，亦同。